---
title: "Script_rapport_corps_sports_de_force"
author: "Maryne Neto"
date: "2026-08-18"
output: github_document
---

Chargement des packages et des données

```{r}
library(tidyverse)
library(questionr)
library(labelled)
library(snakecase)

setwd("C:/Users/maryn/Desktop/memoireM2")
data <- read_csv ("C:/Users/maryn/Desktop/memoireM2/base_16_08.csv")
data <- data |> 
  filter(lastpage >= 8) |> 
  select(-c(2, 4:7, 245:335)) |> 
  rename_with(snakecase::to_upper_lower_case)

summary(data$lastpage)
summary(data$interviewtime)
str(data)

data |> 
  generate_dictionary() |> 
  to_gt() |> 
  gt::tab_header(gt::md("**Dictionnaire des variables**"))

```

Cette partie est consacré au recodage et à la création d'indicateurs socio-démographiques

```{r}
data$GEN <- data$GEN |>
  fct_collapse(
    "Homme" = c("A1","HOM"),
    "Femme" = c("A2","FEM"),
    "Autre" = c("A3","NSP")
  )

data <- data |>
  mutate(
    GEN_DIC = as.factor(
      if_else(
        GEN != "Autre",
        as.character(GEN),
        NA_character_
      )
    )
  )
data$G

data$GENSUBFEM <- data$GENSUBsq002 |>
  fct_recode(
    "NSP" = "AO05",
    "Pas du tout feminin" = "AO04",
    "Plutôt feminin" = "AO02",
    "Très féminin" = "AO01",
    "Un peu féminin" = "AO03"
  )

data$GENSUBMASC <- data$GENSUBsq001 |>
  fct_recode(
    "NSP" = "AO05",
    "Pas du tout masculin" = "AO04",
    "Plutôt masculin" = "AO02",
    "Très masculin" = "AO01",
    "Un peu masculin" = "AO03"
  )


data$GEN_com <- case_when(
  
  data$GEN %in% c("Homme", "Femme") ~ paste(
    
    data$GEN,
    
    if_else(
      data$GENSUBMASC %in% c("Pas du tout masculin", "Un peu masculin"),
      "pas masculin",
      "masculin"
    ),
    
    if_else(
      data$GENSUBFEM %in% c("Pas du tout feminin", "Un peu feminin"),
      "pas féminin",
      "féminin"
    )
    
  ),
  
  TRUE ~ NA_character_
)


data$ORSEX_rec <- data$ORSEX |>
  fct_collapse(
    "Hétérosexualité" = c("A2","HETER"),
    "Non hétérosexualité" = c("A3", "A4","A5","BIS","HOMO")
  )

prop.table(table(homme$GENSUBMASC,homme$GENSUBFEM))*100

prop.table(table(femme$GENSUBFEM, femme$GENSUBMASC))*100

table(data$GENSUBMASC,data$GENSUBFEM)
table(data$GEN,data$GENSUBFEM)
table(data$GEN,data$GENSUBMASC)

## Création de la variable DEVIANCE_GENRE
data$DEVIANCE_GENRE <- ifelse(
  
  data$ORSEX_rec=="Non hétérosexualité" |
    
    ## Homme avec féminité élevée ou masculinité faible
    (
      data$GEN == "Homme" &
        (
          data$GENSUBFEM %in% c("Plutôt féminin", "Très féminin") |
            data$GENSUBMASC %in% c("Peu masculin", "Pas du tout masculin")
        )
    ) |
    
    ## Femme avec masculinité élevée ou féminité faible
    (
      data$GEN == "Femme" &
        (
          data$GENSUBMASC %in% c("Très masculin", "Plutôt masculin") |
            data$GENSUBFEM %in% c("Pas du tout féminin", "Peu féminin")
        )
    ) |
    
    ## Genre = autre
    data$GEN == "Autre",
  
  "Oui", "Non"
)

table((data$DEVIANCE_GENRE))
table(data$GEN,data$DEVIANCE_GENRE)

```


Recodage classe milieu social

```{r}

table(data$PROFPE)

data <- data %>%
  mutate(
    
    PCS_PERE = case_when(
      PROFPE %in% c( "A2","A3","A4"
      ) ~ "Supérieure",
      
      PROFPE %in% c(
       "A5"
      ) ~ "Moyenne",
      
      PROFPE %in% c(
        "A6","A7"
      ) ~ "Populaire",
      
      TRUE ~ NA_character_
    ),
    
    PCS_MERE = case_when(
      PROFME %in% c("A","A3","A4"
      ) ~ "Supérieure",
      
      PROFME %in% c("A10"
      ) ~ "Moyenne",
      
      PROFME %in% c(
        "A5","A6"
      ) ~ "Populaire",
      
      TRUE ~ NA_character_
    ),
    
    origine_sociale_simple = case_when(
      PCS_PERE == "Supérieure" | PCS_MERE == "Supérieure" ~ "Supérieure",
      PCS_PERE == "Moyenne"   | PCS_MERE == "Moyenne"   ~ "Moyenne",
      PCS_PERE == "Populaire" | PCS_MERE == "Populaire" ~ "Populaire",
      TRUE ~ NA_character_
    ),
    PCS_parents=case_when(
      PROFPE=="A4"& PROFME=="A4" ~ "IA",
      (PROFPE=="A5"&PROFME=="A4")|(PROFPE=="A4"&PROFME=="A10")~"IB",
      (PROFPE=="A4"&(PROFME=="A5"|PROFME=="A6"))|((PROFPE=="A6"|PROFPE=="A7")& PROFME=="A4") ~ "IIA",
        (PROFPE=="A4"&(PROFME=="A7"|PROFME=="A9"))|((PROFPE=="A8"|PROFPE=="A10")& PROFME=="A4")~ "IIB",
      (PROFPE=="A3"&(PROFME=="A4"|PROFME=="A10"))|((PROFPE=="A5"|PROFPE=="A4")& PROFME=="A3") ~ "IIC",
      PROFPE=="A5"&PROFME=="A10" ~"IID",
      (PROFPE=="A5"&(PROFME=="A5"|PROFME=="A6"))|((PROFPE=="A6"|PROFPE=="A7")& PROFME=="A10") ~ "IIIA",
      (PROFPE=="A5"&(PROFME=="A7"|PROFME=="A9"))|((PROFPE=="A8"|PROFPE=="A10")& PROFME=="A10") ~ "IIIB",
      PROFPE=="A6"&PROFME=="A5" ~"IIIC",
            PROFPE=="A3"&PROFME=="A3" ~"IVA",
      (PROFPE=="A3"&(PROFME=="A7"|PROFME=="A9"))|((PROFPE=="A8"|PROFPE=="A10")& PROFME=="A3") ~ "IVA",
      (PROFPE=="A3"&(PROFME=="A5"|PROFME=="A6"))|((PROFPE=="A6"|PROFPE=="A17")& PROFME=="A3") ~ "IVB",
      PROFPE=="A7"&PROFME=="A6" ~"VB",
           PROFPE=="A6"&PROFME=="A6" ~"VA",
           PROFPE=="A7"&PROFME=="A6" ~"VB",
          (PROFPE=="A6"&(PROFME=="A7"|PROFME=="A9"))|((PROFPE=="A8"|PROFPE=="A10")& PROFME=="A6") ~ "VIA",
          (PROFPE=="A7"&(PROFME=="A7"|PROFME=="A9"))|((PROFPE=="A8"|PROFPE=="A10")& PROFME=="A6") ~ "VIB",
          (PROFPE=="A8"&(PROFME=="A7"|PROFME=="A9"))|((PROFPE=="A8"|PROFPE=="A10")& PROFME=="A7") ~ "VII",
      
      TRUE ~ NA_character_
      
    ),
    PCS_parents_red = case_when(
      PCS_parents %in% c("IA", "IB") ~ "dom_cadre",
      PCS_parents %in% c("IIA", "IIB", "IIC", "IID") ~ "dom_inter",
      PCS_parents %in% c("IIIA", "IIIB", "IIIC") ~ "dom_employe",
      PCS_parents %in% c("IVA", "IVB") ~ "dom_petit_indé",
      PCS_parents %in% c("VA", "VB") ~ "dom_ouvriere",
      PCS_parents %in% c("VIA", "VIB") ~ "mono_emplo_ouvr",
      PCS_parents == "VII" ~ "inactif",
      TRUE ~ NA_character_
    )
  )

table(data$PROFPE,useNA="always")
table(data$PROFME,useNA="always")
table(data$PCS_parents_red,useNA="always")


data <- data %>%
  mutate(
    SITPROPR = case_when(
      
      # priorité 1 : études
      SITsq004 == "1" ~ "Études",
      
      # priorité 2 : travail
      SITsq001== "1" |
      SITsq002 == "1" ~ "Travail",
      
      # priorité 3 : chômage
      SITsq003 == "1" ~ "Chômage",
      
      # priorité 4 : retraite
      SITsq005 == "1" ~ "Retraite",
      
      TRUE ~ NA_character_
    )
  )


data <- data %>%
  mutate(
    situation_familiale = case_when(
      
      # vit seul
      FAMsq001 == "1" ~ "Seul",
      
      # entouré (au moins une autre modalité)
      FAMsq002 == "1" |
      FAMsq003 == "1" |
      FAMsq004 == "1" ~ "Entouré",
      
      TRUE ~ NA_character_
    )
  )


table(data$COU,data$situation_familiale)


data <- data %>%
  mutate(
    PCS_RECODE = if_else(
      GEN == "HOMME",
      GSPH,
      GSPF
    ),
    
    classe_sociale = case_when(
      SITPROPR == "Études" | PCS_RECODE == "A8" ~ NA_character_,
      
      PCS_RECODE %in% c("A1", "A2", "A3") ~ "Classes supérieures",
      
      PCS_RECODE == "A10" ~ "Classes moyennes",
      
      PCS_RECODE %in% c("A4", "A5") ~ "Classes populaires",
      
      TRUE ~ NA_character_
    )
  )




```

Recodage autres variables socio-démo

```{r}


## Recodage de data$AGE en data$AGE_REC
data$AGE_REC <- cut(data$AGE,
  include.lowest = TRUE,
  right = TRUE,
  dig.lab = 3,
  breaks = c(18, 22, 25, 30, 40, 76),
  labels = c("18-21", "22-25", "26-29","30-40", "40+")
)



data <- data |>
  mutate(
    
    # passer en numérique
    POIDS_num = as.numeric(POIDS),
    TAILLE_num = as.numeric(TAILLE),
    POIDS_num = if_else(
      POIDS_num >= 30 & POIDS_num <= 250,
      POIDS_num,
      NA_real_
    ),
    TAILLE_num = if_else(
      TAILLE_num >= 120 & TAILLE_num <= 250,
      TAILLE_num,
      NA_real_
    ),
    taille_m = TAILLE_num / 100,
    
    IMC = POIDS_num / (taille_m^2),
    IMC = round(IMC, 1),
    IMC_classe = case_when(
      IMC < 18.5 ~ "Maigreur",
      IMC < 25 ~ "Corpulence normale",
      IMC < 30 ~ "Surpoids",
      IMC >= 30 ~ "Obésité",
      TRUE ~ NA_character_
    )
  )


table(data$IMC_classe)
table(data$DIP)

#ATTTTETNION PAS DU TOUT SUR
## Recodage de data$DIP en data$DIP_rec
data$DIP_rec <- data$DIP |>
  fct_recode(
    "Inférieur au bac" = "DIP1",
    "Bac" = "DIP10",
    "Bac"="BAC",
    "Inférieur au bac" = "DIP2",
    "Inférieur au bac" = "DIP3",
    "Bac+2" = "DIP4",
    "Bac+2"="BAC2",
    "Licence" = "DIP5",
    "Licence"="BAC3",
    "Master_universite" = "DIP6",
    "Master_universite"="BAC5",
    "Master_Grande_ecole" = "DIP7",
    "Master_Grande_ecole"="DIPGE",
    "Doctorat" = "DIP8",
    "Doctorat"="BAC8",
    NULL = "DIP9"
  )

table(data$DIP_rec)

data$COU <- data$COU |>
  fct_recode(
    "Couple" = "A1",
    "Couple"="COUPL",
    "Celibataire" = "A2",
    "Celibataire"="CELIB",
    NULL = "A3"
  )

table(data$COU)


data <- data %>%
  mutate(
    diplome_sport = case_when(
      DIPSPsq002== "Oui" |
      DIPSPsq004 == "Oui" |
      DIPSPsq008 == "Oui" |
        (!is.na(DIPSPother) & DIPSPother != "") ~ "Oui",
      
      is.na(DIPSPsq002) &
        is.na(DIPSPsq004) &
        is.na(DIPSPsq008) &
        (is.na(DIPSPother) | DIPSPother== "") ~ NA_character_,
      
      TRUE ~ "Non"
    )
  )


data$etranger <- ifelse(
  data$PAYS == "AO65" & 
    data$PAYSPE == "AO65" & data$PAYSME == "AO65",
  "NAT",
  ifelse(
    data$PAYS == "AO65" & 
      (data$PAYSPE != "AO65" | data$PAYSME != "AO65"),
    "IM1G",
    ifelse(
      data$PAYS != "AO65" & 
        (data$PAYSPE == "AO65" | data$PAYSME == "AO65"),
      "FRT",
      ifelse(
        data$PAYS != "AO65" & 
          data$PAYSPE != "AO65" & data$PAYSME != "AO65",
        "IM2G",
        NA
      )
    )
  )
)

data <- data %>%
  mutate(
    STATMIG = fct_collapse(
      etranger,
      "Immigré1ou2G" = c("IM1G", "IM2G"),
      "Non_immigré" = c("NAT", "FRT")
    )
  )

data$SITFIN <- fct_recode(
  data$SITFIN,
  "Très à l'aise" = "A2",
  "À l'aise" = "A3",
  "Ça va" = "A4",
  "C'est juste" = "A5",
  "Vous y arrivez difficilement" = "A6",
  "Vous ne pouvez pas y arriver sans dettes" = "A7",
  "A8" = "A8"
)


data$CONTVI_rec <- case_when(
  data$CONTVI %in% paste0("A", 3:8)  ~ "INFEG6",
  data$CONTVI %in% paste0("A", 9:12) ~ "SUP6",
  TRUE ~ NA_character_
)

data$GEO <- ifelse(
  substr(as.character(data$CP), 1, 2) %in% 
    c("75", "78", "94", "93", "91", "77", "95", "92"),
  "IDF",
  "Autre"
)



library(dplyr)
library(stringr)
library(stringi)

data <- data %>%
  mutate(
    PROF_clean = PROF %>%
      str_to_lower() %>%
      stringi::stri_trans_general("Latin-ASCII") %>%
      str_squish()
  )

table(data$PROF_clean)

data %>%
  count(PROF_clean, sort = TRUE) %>%
  slice_head(n = 100)





data <- data %>%
  mutate(
    PROF_cat = as.factor( case_when(
      
      # Ingénieurs, chercheurs, scientifiques
str_detect(PROF_clean,
  "ingenieur|ingenieure|chercheur|chercheuse|scientifique|cherche|research|physicien|physicienne|chimiste|mathematicien|post-doctorant|post-doctorante|mathematicienne|biologiste|astronome|geologue|laboratoire|r&d|recherche|doctorant|doctorante"
) |
(
  str_detect(PROF_clean, "(ologue|ologiste)($| )") &
  !str_detect(PROF_clean,
    "psychologue|psychotherapeute|psychologue clinicien"
  )
) ~
  "Ingénierie / recherche / sciences",
      
      # Sport
      str_detect(PROF_clean,
        "sport|sportif|sportive|entraineur|entraineuse|coach|educateur sportif|educatrice sportive|professeur d.?eps|eps|athlete|arbitre|footballeur|footballeuse|joueur professionnel|joueuse professionnelle|preparateur physique|preparatrice physique") ~
        "Sport",
      
       str_detect(PROF_clean,
        "entrepreneur|entrepreneuse|entrepreneuriat|chef d.?entreprise|dirigeant|dirigeante|patron|patronne|fondateur|fondatrice|cofondateur|cofondatrice") ~
        "Entrepreneuriat / chef d'entreprise",
      
      str_detect(PROF_clean,
        "directeur|directrice|direction|pdg|dg|directeur general|directrice generale|manager|management|responsable|cadre|chef de service|chef de departement|head of|executive") ~
        "Direction / management",
      
      str_detect(PROF_clean,
        "chef de projet|cheffe de projet|project manager|project lead|responsable de projet|gestion de projet") ~
        "Gestion de projet",
      
      # Police / militaire / sécurité
      str_detect(PROF_clean,
        "police|policier|policiere|gendarme|militaire|armee|arme|soldat|officier|pompier|securite|douanier|douaniere|agent de securite") ~
        "Police / militaire / sécurité",
      
      # Fonction publique / administration
      str_detect(PROF_clean,
        "fonction publique|fonctionnaire|administration|administratif|administrative|agent public|agent de l.?etat|mairie|prefecture|minist[eè]re|collectivite|territorial|service public|agent| institution publique") ~
        "Fonction publique / administration",
      
      # Finance / banque / assurance
      str_detect(PROF_clean,
        "banque|banquier|banquiere|finance|financier|financiere|comptable|comptabilite|auditeur|audit|assurance|assureur|assureuse|courtier|courtiere|conseiller financier|conseillere financiere|gestionnaire de patrimoine|patrimoine|investissement|trader|analyste financier|credit|bourse") ~
        "Finance / banque / assurance",
      
      # Informatique / numérique
      str_detect(PROF_clean,
        "informatic|informatique|developpeur|it|developpeuse|programmeur|programmat|data|donnees|digital|numerique|web|logiciel|software|systeme|reseau|cyber|ia|intelligence artificielle|devops|ux|ui|monteur") ~
        "Informatique / numérique",
      
      # Santé
      str_detect(PROF_clean,
        "medecin|docteur|infirm|osteo|diet|psych|aide.?soignant|sage.?femme|pharmac|kine|psycholog|dentist|veterinaire|ergother|orthophon|medical|sante") ~
        "Santé",
      
      # Enseignement / éducation
      str_detect(PROF_clean,
        "enseign|professeur|instituteur|institutrice|prof$|education|educateur|educatrice|formateur|formatrice|pedagog|universite|educ|prof|enseign") ~
        "Enseignement / éducation",
      
      # Droit
      str_detect(PROF_clean,
        "avocat|avocate|juriste|droit|notaire|huissier|magistrat|magistrate|juge|legal|juridique") ~
        "Droit / juridique",
      
      # Commerce / vente
      str_detect(PROF_clean,
        "commercial|commerciale|vendeur|vendeuse|vente|caissier|caissiere|boutique|magasin|commerce|negociateur|negociatrice|representant commercial") ~
        "Commerce / vente",
      
      # Communication / marketing / médias
      str_detect(PROF_clean,
        "communication|communicant|marketing|publicite|journaliste|journalisme|media|redacteur|redactrice|relations publiques|community manager|influenceur|influenceuse|graphiste") ~
        "Communication / médias / marketing",
      
      # BTP / bâtiment
      str_detect(PROF_clean,
        "macon|maconne|plombier|plombiere|electricien|electricienne|charpentier|charpentiere|couvreur|couvreuse|peintre|batiment|construction|chantier|architecte|urbaniste|menuisier|menuisiere|btp") ~
        "BTP / bâtiment",
      
      # Industrie / technique
      str_detect(PROF_clean,
        "ouvrier|ouvriere|technicien|technicienne|production|usine|fabrication|maintenance|mecanicien|mecanicienne|electromecanicien|soudeur|soudeuse|industri|atelier") ~
        "Industrie / métiers techniques",
      
      # Transport / logistique
      str_detect(PROF_clean,
        "chauffeur|conducteur|conductrice|transport|livreur|livreuse|logistique|cariste|routier|routiere|pilote|taxi|vtc|cheminot|prep") ~
        "Transport / logistique",
      
      # Agriculture
      str_detect(PROF_clean,
        "agriculteur|agricultrice|agriculture|fermier|fermiere|eleveur|eleveuse|viticulteur|viticultrice|maraicher|maraichere|horticulteur|pecheur|pecheuse|paysan|paysanne") ~
        "Agriculture",
      
      # Hôtellerie / restauration
      str_detect(PROF_clean,
        "cuisin|chef cuisinier|serveur|serveuse|restaurant|restauration|hotelier|hoteliere|hotel|boulanger|boulangere|patissier|patissiere|traiteur") ~
        "Hôtellerie / restauration",
      
      # RH
      str_detect(PROF_clean,
        "ressources humaines|rh|recrut|ressources humain|gestionnaire de personnel|responsable personnel|talent") ~
        "RH / recrutement",
      
      # Immobilier
      str_detect(PROF_clean,
        "immobilier|agent immobilier|agence immobiliere|promoteur immobilier|syndic|gestion locative|notaire") ~
        "Immobilier",
      
      # Social
      str_detect(PROF_clean,
        "assistant social|assistante sociale|travailleur social|travailleuse sociale|social|aide a domicile|educateur specialise|educatrice specialisee|accompagnement") ~
        "Social / accompagnement",
      
      # Arts / culture
      str_detect(PROF_clean,
        "artiste|musicien|musicienne|acteur|actrice|com?edien|comedienne|danseur|danseuse|chanteur|chanteuse|ecrivain|ecrivaine|photographe|peintre|culture|theatre|cinema") ~
        "Arts / culture / création",
      
      # Étudiants
      str_detect(PROF_clean,
        "etudiant|etudiante|eleve|stagiaire") ~
        "Étudiant",
      
      # Retraités
      str_detect(PROF_clean,
        "retraite|retraitee|pensionne|pensionnee") ~
        "Retraité",
      
      # Sans emploi
      str_detect(PROF_clean,
        "sans emploi|sans profession|chomeur|chomeuse|demandeur d.?emploi|demandeuse d.?emploi") ~
        "Sans emploi",
      
      TRUE ~ "Autre / à vérifier"
    )
  )
)


data %>%
  count(PROF_cat, sort = TRUE)

levels(data$PROF_cat)

data %>%
  filter(PROF_cat == "Autre / à vérifier") %>%
  count(PROF_clean, sort = TRUE)


```

Tableau et graph echelle de Linkert opinions force

```{r}
library(ggstats)
library(gtsummary)

modalites <- c(
  "AO01" = "Pas du tout d'accord",
  "AO02" = "Plutôt pas d'accord",
  "AO04" = "Plutôt d'accord",
  "AO05" = "Tout à fait d'accord",
  "AO06" = "Ne sait pas / ne souhaite pas répondre"
)

data <- data |>
  mutate(
    across(
      starts_with("OPFO1"),
      ~ factor(
        .x,
        levels = names(modalites),
        labels = unname(modalites),
        ordered = TRUE
      )
    )
  )

data <- data |>
  labelled::set_variable_labels(
    OPFO1sq002 = "Je suis fier·e d'être fort·e",
    OPFO1sq004 = "Les muscles reflètent bien la force de quelqu'un",
    OPFO1sq008 = "Certaines personnes sont naturellement plus fortes physiquement que d'autres",
    OPFO1sq009 = "Faire un travail exigeant physiquement demande plus de force que de pratiquer un sport de force",
    OPFO1sq016 = "Les femmes sont naturellement moins fortes que les hommes",
    OPFO1sq019 = "Il est important d'être fort·e pour protéger ses proches",
    OPFO1sq024 = "Se doper est nécessaire pour atteindre le haut niveau dans les sports de force",
    OPFO1sq027 = "Se doper de façon contrôlée et modérée est sûr",
    OPFO1sq028 = "Être fort·e physiquement m'aide à être séduisant·e"
  )



data_num <- data |>
  mutate(
    across(
      starts_with("OPFO1"),
      ~ case_when(
        .x == "Pas du tout d'accord" ~ -3,
        .x == "Plutôt pas d'accord" ~ -1,
        .x == "Plutôt d'accord" ~ 1,
        .x == "Tout à fait d'accord" ~ 3,
        TRUE ~ NA_real_
      )
    )
  )

data_num <- data_num |>
  labelled::set_variable_labels(
  OPFO1sq002 = "Je suis fier·e d'être fort·e",
    OPFO1sq004 = "Les muscles reflètent bien la force de quelqu'un",
    OPFO1sq008 = "Certaines personnes sont naturellement plus fortes physiquement que d'autres",
    OPFO1sq009 = "Faire un travail exigeant physiquement demande plus de force que de pratiquer un sport de force",
    OPFO1sq016 = "Les femmes sont naturellement moins fortes que les hommes",
    OPFO1sq019 = "Il est important d'être fort·e pour protéger ses proches",
    OPFO1sq024 = "Se doper est nécessaire pour atteindre le haut niveau dans les sports de force",
    OPFO1sq027 = "Se doper de façon contrôlée et modérée est sûr",
    OPFO1sq028 = "Être fort·e physiquement m'aide à être séduisant·e"
  )

list(

  # Tableau des pourcentages
  data |>
    tbl_likert(
      include = starts_with("OPFO1")
    ),

  # Tableau des moyennes et écarts-types
  data_num |>
    tbl_wide_summary(
      statistic = c("{mean}", "{sd}"),
      type = ~ "continuous",
      include = starts_with("OPFO1"),
      digits = ~ 1
    )

) |>
  tbl_merge(tab_spanner = FALSE)

data |>
  gglikert_stacked(
    include = starts_with("OPFO1"),
    sort = "descending"
  ) +
  guides(fill = guide_legend(nrow = 2))

data |>
  filter(!is.na(GEN_DIC)) |>
  gglikert(
    include = starts_with("OPFO1"),
    y = "GEN",
    facet_rows = vars(.question),
    facet_label_wrap = 50
  ) +
  guides(fill = guide_legend(nrow = 2))

```

Tableau et graph échelles de Linkert opinions santé

a decouper en deux + VOIR COMMENT GERER NA et ne souhaite pas répondre 


```{r}


modalites <- c(
  "AO01" = "Pas du tout d'accord",
  "AO02" = "Plutôt pas d'accord",
  "AO04" = "Plutôt d'accord",
  "AO05" = "Tout à fait d'accord",
  "AO06" = "Ne sait pas / ne souhaite pas répondre"
)

data <- data |>
  mutate(
    across(
      starts_with("OPSA1"),
      ~ factor(
        .x,
        levels = names(modalites),
        labels = unname(modalites),
        ordered = TRUE
      )
    )
  )

data <- data |>
  labelled::set_variable_labels(
    OPSA1sq001 = "Je vais voir le medecin uniquement si je suis malade/bléssé.e",
    OPSA1sq002 = "Il est toujours bon pour la santé de faire du sport",
    OPSA1sq003 = "Le fait de progresser ou d'avoir de bons résultats sportifs indique un bon état de santé",
    OPSA1sq004 = "Je fais confiance aux médecins",
    OPSA1sq005 = "Contrôler son poids est une question de discipline",
    OPSA1sq006 = "Une mauvaise santé se manifeste par des sensations physiques désagréables",
    OPSA1sq009 = "Quand je suis malade ou que j'ai des douleurs, je vais m'entrainer",
    OPSA1sq007 = "Tant qu'une douleur n'empêche pas de réaliser ses activités quotidiennes, il ne faut pas s'inquiéter",
    OPSA1sq008 = "Ce n'est pa bien de se plaidre de sa santé car c'est pire pour d'autres"
  )


data_num <- data |>
  mutate(
    across(
      starts_with("OPSA1"),
      ~ case_when(
        .x == "Pas du tout d'accord" ~ -3,
        .x == "Plutôt pas d'accord" ~ -1,
        .x == "Plutôt d'accord" ~ 1,
        .x == "Tout à fait d'accord" ~ 3,
        TRUE ~ NA_real_
      )
    )
  )

data_num <- data_num |>
  labelled::set_variable_labels(
    OPSA1sq001 = "Je vais voir le medecin uniquement si je suis malade/bléssé.e",
    OPSA1sq002 = "Il est toujours bon pour la santé de faire du sport",
    OPSA1sq003 = "Le fait de progresser ou d'avoir de bons résultats sportifs indique un bon état de santé",
    OPSA1sq004 = "Je fais confiance aux médecins",
    OPSA1sq005 = "Contrôler son poids est une question de discipline",
    OPSA1sq006 = "Une mauvaise santé se manifeste par des sensations physiques désagréables",
    OPSA1sq009 = "Quand je suis malade ou que j'ai des douleurs, je vais m'entrainer",
    OPSA1sq007 = "Tant qu'une douleur n'empêche pas de réaliser ses activités quotidiennes, il ne faut pas s'inquiéter",
    OPSA1sq008 = "Ce n'est pa bien de se plaidre de sa santé car c'est pire pour d'autres"
  )

list(

  # Tableau des pourcentages
  data |>
    tbl_likert(
      include = starts_with("OPSA1")
    ),

  # Tableau des moyennes et écarts-types
  data_num |>
    tbl_wide_summary(
      statistic = c("{mean}", "{sd}"),
      type = ~ "continuous",
      include = starts_with("OPSA1"),
      digits = ~ 1
    )

) |>
  tbl_merge(tab_spanner = FALSE)

data |>
  gglikert_stacked(
    include = starts_with("OPSA1"),
    sort = "descending"
  ) +
  guides(fill = guide_legend(nrow = 2))



```


Recodage question ouverte définition de la force 
```{r}


data <- data %>%
  mutate(
    
    # Nettoyage du texte
    DEFFO_clean = DEFFO %>%
      str_to_lower() %>%
      stringi::stri_trans_general("Latin-ASCII"),
    
    
    # ========================================================
    # 1. Force fonctionnelle
    # ========================================================
    
    force_fonctionnelle = if_else(
      str_detect(
        DEFFO_clean,
        "vite|rapid|endurance|perform|agil|coord|sport|effic|quotid|mouvement|courir"
      ),
      1L,
      0L,
      missing = 0L
    ),
    
    
    # ========================================================
    # 2. Soulever / porter du lourd
    # ========================================================
    
    soulever_lourd = if_else(
      str_detect(
        DEFFO_clean,
        "soulev|porter|charge|poid|lourd|halter|pierre|muscu|developp"
      ),
      1L,
      0L,
      missing = 0L
    ),
    
    
    # ========================================================
    # 3. Type de force
    # ========================================================
    
    type_force = case_when(
      
      force_fonctionnelle == 1 &
        soulever_lourd == 0 ~ "fonctionnelle",
      
      force_fonctionnelle == 0 &
        soulever_lourd == 1 ~ "soulever lourd",
      
      force_fonctionnelle == 1 &
        soulever_lourd == 1 ~ "mixte",
      
      TRUE ~ "autre"
    )
  )


```
Recodage question ouverte corps idéal

```{r}

data <- data %>%
  mutate(
    
    # Nettoyage du texte
    MORPHO_clean = MORPHO %>%
      str_to_lower() %>%
      stringi::stri_trans_general("Latin-ASCII"),
    
    # 1. Santé / bien-être
    morpho_sante = if_else(
      str_detect(
        MORPHO_clean,
        "aise|sent bien|sens bien|peau|sante|bien etre|bien-etre"
      ),
      1L,
      0L,
      missing = 0L
    ),
    
    # 2. Fonctionnel / utilité
    morpho_fonctionnel = if_else(
      str_detect(
        MORPHO_clean,
        "fonctionnel|fonctionel|hybride|polyvalence|polyvalent|utilite|quotidien|permet"
      ),
      1L,
      0L,
      missing = 0L
    ),
    
    # 3. Muscles / définition musculaire
    morpho_muscle = if_else(
      str_detect(
        MORPHO_clean,
        "musc|sec|taux|masse|definition"
      ),
      1L,
      0L,
      missing = 0L
    ),
    
    # 4. Volume / corpulence
    morpho_volum = if_else(
      str_detect(
        MORPHO_clean,
        "volume|volumineux|epais"
      ),
      1L,
      0L,
      missing = 0L
    )
  )

 
 data <- data %>%
  mutate(
    n_categories = morpho_sante +
                   morpho_fonctionnel +
                   morpho_muscle +
                   morpho_volum
  )

 

 
```


```{r}
data <- data %>%
  mutate(MULTIPRAT = as.integer(
    rowSums(across(starts_with("PRATSF"), ~ . == "1"), na.rm = TRUE) > 1
  ))

#Creation variable représentation  alimentation determinant force et santé
  

data <- data %>%
  mutate(
    alimdetforce = as.factor(
      case_when(
        DETFO1 == "A2" |
        DETFO2 == "A2" |
        DETFO3 == "A2" ~ "Oui",
        is.na(DETFO1) &
          is.na(DETFO2) &
          is.na(DETFO3) ~ NA_character_,
        TRUE ~ "Non"
      )
    ),
    
    alimdetsante = as.factor(
      case_when(
        DETSAN1 == "AO02" |
        DETSAN2 == "AO02" |
        DETSAN3` == "AO02" ~ "Oui",
        
        is.na(DETSAN1) &
          is.na(DETSAN2) &
          is.na(DETSAN3) ~ NA_character_,
        
        TRUE ~ "Non"
      )
    )
  )


data$mesure_multi <- ifelse(
  !is.na(data$D_mesure_corps) &
    !is.na(data$D_mesure_hygiene_vie) &
    !is.na(data$D_mesure_nutrition) &
    data$D_mesure_corps == 1 &
    data$D_mesure_hygiene_vie == 1 &
    data$D_mesure_nutrition == 1,
  1, 0
)

multicomplements et score opt_regspe + nb ?


data <- data %>%
  mutate(
    comportements_troubles = if_else(
      rowSums(
        across(c(`ED[SQ002]`, `ED[SQ003]`, `ED[SQ004]`),
               ~ . == "Oui"),
        na.rm = TRUE
      ) > 0,
      "Oui",
      "Non"
    )
  )

  
## Recodage de data$OBJNUTP en data$OBJNUTP_INTER
data <- data %>%
  mutate(
    OBJNUTP_INTER = as.numeric(`OBJNUT[SQ002]`),
    
    OBJNUTP_INTER = case_when(
      is.na(`OBJNUT[SQ002]`) ~ NA_character_,
      `OBJNUT[SQ002]`>= 40 & `OBJNUT[SQ002]`< 100 ~ "70-100",
      `OBJNUT[SQ002]` >= 100 & `OBJNUT[SQ002]`<= 150 ~ "100-150",
      `OBJNUT[SQ002]` > 150 ~ "+de150"
    )
  )

data <- data %>%
  mutate(
    OBJNUTP = case_when(
      is.na(OBJNUTP) ~ NA_real_,
      OBJNUTP > 2000 ~ NA_real_,
      TRUE ~ OBJNUTP
    ),
    
    protsurpoids = case_when(
      is.na(OBJNUTP) | is.na(POIDS) | POIDS == 0 | POIDS > 150 ~ NA_real_,
      TRUE ~ OBJNUTP / POIDS
    )
  )

data <- data %>%
  mutate(
    protsurpoids_classe = case_when(
      is.na(protsurpoids) ~ NA_character_,
      
      protsurpoids < 1 ~ "<1",
      protsurpoids >= 1 & protsurpoids < 1.5 ~ "1-1,5",
      protsurpoids >= 1.5 & protsurpoids <= 2 ~ "1,5-2",
      protsurpoids > 2 ~ "2+"
    )
  )

data <- data |>
  mutate(
    proteines_viande_rouge = if_else(
      `ALIM[SQ004]` == "Oui",
      "Oui",
      "Non",
      missing = "Non"
    ),
    
    proteines_viande_blanche = if_else(
      `ALIM[SQ005]` == "Oui",
      "Oui",
      "Non",
      missing = "Non"
    ),
    
    viande = if_else(
      `ALIM[SQ004]` == "Oui"|
        `ALIM[SQ005]` == "Oui",
      "Oui",
      "Non",
      missing = "Non"
    ),
    
    proteines_animales = if_else(
      `ALIM[SQ004]` == "Oui" |
        `ALIM[SQ005]` == "Oui" |
        `ALIM[SQ003]` == "Oui" |
        `ALIM[SQ022]` == "Oui",
      "Oui",
      "Non",
      missing = "Non"
    ),
    
    proteines_tout = if_else(
      `ALIM[SQ004]` == "Oui" |
        `ALIM[SQ005]` == "Oui" |
        `ALIM[SQ003]` == "Oui" |
        `ALIM[SQ022]` == "Oui" |
        `ALIM[SQ006]` == "Oui",
      "Oui",
      "Non",
      missing = "Non"
    ),
    
    nb_produits_prot = rowSums(
      across(
        c(
          `ALIM[SQ004]`,
          `ALIM[SQ005]`,
          `ALIM[SQ003]`,
          `ALIM[SQ022]`,
          `ALIM[SQ006]`
        ),
        ~ .x == "Oui"
      ),
      na.rm = TRUE
    ),
    
    multiprot = if_else(
      nb_produits_prot > 1,
      "Oui",
      "Non"
    )
  )

data <- data |>
  mutate(
    
    # repas complet :
    # protéines + aliment de base + accompagnement
    
    repas_complet = if_else(
      proteines_tout == "Oui" &
        `ALIM[SQ001]` == "Oui" &
        (
          `ALIM[SQ006]` == "Oui" |
            `ALIM[SQ020]` == "Oui"
        ),
      "Oui",
      "Non",
      missing = "Non"
    ),
    
    # sucre / salé
    
    sucre_sale = if_else(
      `ALIM[SQ014]` == "Oui" |
        `ALIM[SQ021]` == "Oui",
      "Oui",
      "Non",
      missing = "Non"
    )

## Recodage de data$`ALIM[SQ001]` en data$legumes
data$legumes <- data$`ALIM[SQ001]` |>
  fct_recode(
    NULL = "N/A"
  )




```




```{r}

forcer_choix_unique <- function(data, seq_vars, variable, variableunique) {
  
  new_col <- paste0(variable, "_FIRST")
  
  data %>%
    rowwise() %>%
    mutate(
      !!new_col := {
        
        x <- cur_data()[seq_vars]
        x <- unlist(x, use.names = TRUE)
        
        nm <- names(x)[x == "1"]
        
        if (length(nm) > 1) {
          .data[[variableunique]]
        } else if (length(nm) == 1) {
          nm
        } else {
          NA_character_
        }
      }
    ) %>%
    ungroup()
}


```

CREATION INDICAREURS UNIQUES QUAND PLURI

Pratique sport de force principal
```{r}

data <- data %>%
  forcer_choix_unique(
    seq_vars = names(select(., starts_with("PRATSF"), -`PRATSF[other]`)),
    variable = "PRATSF",
    variableunique = "PRINSF"
  )

table(data$PRATSF_FIRST)


```

Critère choix alimentaire principal
```{r}

data <- data %>%
  forcer_choix_unique(
    seq_vars = names(select(., starts_with("CHOIXAL"))),
    variable = "CHOIXAL",
    variableunique = "CHOIXALPR"
  )

table(data$CHOIXAL_FIRST)

```

Motivation principal pratique sport de force

```{r}


data <- data %>%
  forcer_choix_unique(
    seq_vars = names(select(., starts_with("MOTIVSF"), -`MOTIVSF[other]`)),
    variable = "MOTIVSF",
    variableunique = "MOTIVSFPR"
  )

table(data$MOTIVSF_FIRST)
```

Objectif physique principal 

```{r}


data <- data %>%
  forcer_choix_unique(
    seq_vars = names(select(., starts_with("OBJPHYS"), -`OBJPHYS[other]`)),
    variable = "OBJPHYS",
    variableunique = "OBJPHYSPR"
  )

table(data$OBJPHYS_FIRST)
```



TABLEAU ECHANTILLON

```{r}



d |> 
  tbl_summary(
    include = hard.rock:sport,
    value = everything() ~ "Oui",
    type = everything() ~ "dichotomous"
  )



library(guideR)
d |> 
  plot_multiple_answers(
    hard.rock:sport,
    value = "Oui",
    sort = "descending",
    fill = "#4477AA",
    flip = TRUE
  )



library(guideR)
d |> 
  plot_multiple_answers(
    
    hard.rock:sport,
    value = "Oui",
    by = sexe,
    sort = "descending",
    mapping = aes(fill = sexe),
    show.legend = FALSE,
    flip = TRUE
  ) +
  khroma::scale_fill_bright()

table(data$PRATSF)
data$PRATS

d |> 
  plot_multiple_answers_dodge(
    hard.rock:sport,
    value = "Oui",
    by = sexe,
    sort = "ascending",
    flip = TRUE
  ) +
  khroma::scale_fill_bright()



d |> 
  tbl_summary(
    include = hard.rock:sport,
    by = sexe,
    value = everything() ~ "Oui",
    type = everything() ~ "dichotomous"
  ) |> 
  add_overall(last = TRUE) |> 
  add_p() |> 
  bold_p()*
  levels(data$PROF_cat)

table(data$COMPSF)

```


ATTTTTTTEENTIOPROF_catATTTTTTTEENTION ECHELLE D ELINKERT A FAIRE A LA FIN OU RECHANGER LA FIORMUALTION CAR LA UTILISARION DE OPFO ET OPSA AVEC MODALITES EN A non recodées

```{r}
# ============================================================
# FONCTION SCORE CENTRÉ-RÉDUIT
# ============================================================

z_score <- function(x) {
  ifelse(
    sd(x, na.rm = TRUE) == 0,
    0,
    (x - mean(x, na.rm = TRUE)) / sd(x, na.rm = TRUE)
  )
}

table(data$CONTVI_rec)
# ============================================================
# PIPELINE
# ============================================================

data_indic <- data %>%

  # ----------------------------------------------------------
  # 1. INDICATEURS ÉLÉMENTAIRES
  # ----------------------------------------------------------


  mutate(

    # MUSCLES / FORCE
    muscles_force_i =
      as.integer(OPFO1sq004 %in% c("AO04", "AO05")),

    # CAPITAL SOCIAL CORPOREL
    cs_actcoach_free_i =
      as.integer(ACTCOACH %in% c("PLRFR","A4")),

    cs_fierte_force_i =
      as.integer(OPFO1sq002 %in% c("AO04", "AO05")),

    cs_reseaux_soc_i =
      as.integer(RESSOC %in% c("OUI", "AO05")),

    cs_niv_mond_i =
      as.integer(NIVOBJ  %in% c("MOND", "A3")),),

    cs_force_seduction_i =
      as.integer(OPFO1sq008 %in% c("AO04", "AO05")),

    cs_proteger_proches_i =
      as.integer(OPFO1sq019 %in% c("A004", "A005")),


    # CAPITAL ÉCONOMIQUE CORPOREL
    ce_actcoach_rem_i =
      as.integer(ACTCOACH %in% c("PLTRA", "PLARG","A2","A3")),

    ce_motiv_pro_i =
      as.integer(MOTIVSFsq008 == "1"),

    ce_diplome_sport_i =
      as.integer(diplome_sport == "Oui"),

    ce_profession_physique_i =
      as.integer(PROF_cat %in% c("Sport","Police / militaire / sécurité", "BTP / bâtiment", "Agriculture")),

    # OPTIMISATION / RATIONALISATION / CONTRÔLE
    opt_planif_al_i =
      as.integer(PLANAL %in% c("AO02", "AO03", "AO04", "AO05")),
   
     pas_att_alim_i =
      as.integer(PLANAL =="AO02"),
    opt_coach_i =
      as.integer(COACH %in% c("COACH", "1")),

    opt_seche_i =
      as.integer(REGSPEsq001 == "1"),

    opt_prise_masse_i =
      as.integer(REGPSEsq002 == "1"),

    opt_water_cut_i =
      as.integer(REGPSEsq003 == "1"),

    opt_regime_amaigr_i =
      as.integer(REGSPEsq004 == "1"),

    opt_pratiques_boulimie_i =
      as.integer(EDsq003 == "1"),

    opt_pratiques_anorexie_i =
      as.integer(EDsq004 == "1"),

    opt_prework_i =
      as.integer(COMPLsq003 == "1"),

    opt_prot_poudres_i =
      as.integer(COMPLsq004 == "1"),

    opt_créatine_i =
      as.integer(COMPLsq008 == "1"),

    opt_steroides_i =
      as.integer(COMPLsq010 == "1"),

    opt_obj_cal_i =
      as.integer(OBJNUTsq001 == "A1"),

    opt_obj_prot_i =
      as.integer(OBJNUTsq002 == "A1"),

    alcool_drogues_i =
      as.integer(COMPLsq005 == "1"|COMPLsq009=="1"),

    # MESURE
    mesure_conso_eau_i =
      as.integer(SUIVsq001 == "1"),

    mesure_conso_cal_i =
      as.integer(SUIVSQ004 == "1"),

    mesure_conso_prot_i =
      as.integer(SUIVsq005 == "1"),

    mesure_conso_lip_i =
      as.integer(SUIVsq006 == "1"),

    mesure_conso_gluc_i =
      as.integer(SUIVsq007 == "1"),

    mesure_hyg_sommeil_i =
      as.integer(SUIVsq002 == "1"),

    mesure_hyg_nb_pas_i =
      as.integer(SUIVsq003 == "1"),

    mesure_corps_poids_i =
      as.integer(SUIVsq008 == "1"),

    mesure_corps_taille_i =
      as.integer(SUIVsq009 == "1"),

    mesure_corps_photo_i =
      as.integer(SUIVsq010 == "1"),


    # DÉTERMINISME SOCIAL CORPOREL
    det_social_sante_trav_i =
      as.integer(  DETSAN1 == "AO03" |
        DETSAN2 == "AO03" |
        DETSAN3 == "AO03"),

    det_social_sante_cond_vie_i =
      as.integer(  DETSAN1 == "AO04" |
        DETSAN2 == "AO04" |
        DETSAN3 == "AO04"),

    det_social_sante_revenus_i =
      as.integer(DETSAN1 == "AO05" |
        DETSAN2 == "AO05" |
        DETSAN3 == "AO05"),

    det_social_sante_soutien_i=
      as.integer(  DETSAN1 == "AO08" |
        DETSAN2 == "AO08" |
        DETSAN3 == "AO08"),

    det_social_sante_acces_i =
      as.integer(  DETSAN1 == "AO09" |
        DETSAN2 == "AO09" |
        DETSAN3 == "AO09"),


    # FATALISME
    fatal_pas_contvie_i =
      as.integer(CONTVI_rec=="INFEG6",

    fatal_detsan_gene_i=
      as.integer(DETSAN1 == "AO07" |
        DETSAN2 == "AO07" |
        DETSAN3 == "AO07"),

    fatal_detsan_chance_i =
      as.integer(DETSAN1 == "AO11" |
        DETSAN2 == "AO011" |
        DETSAN3 == "AO011"),

    fatal_pire_soi_i=
      as.integer(OPSA1sq008 %in% c("A004", "A005")),


    # INSTRUMENTALISME
    instr_ent_doul_i =
      as.integer(OPSA1sq009 %in% c("A004", "A005")),

    instr_douleur_inquiet_i=
      as.integer(OPSA1sq007 %in% c("A004", "A005")),


    # NÉOLIBÉRALISATION
    neolib_detfo_entr_i =
      as.integer(DETFO1 == "A6" |
        DETFO2 == "A6" |
        DETFO3 == "A6"),

    neolib_detfo_volonte_i=
      as.integer(DETFO1 == "A12" |
        DETFO2 == "A12" |
        DETFO3 == "A12"),

    neolib_detfo_discipline_i =
      as.integer(DDETFO1 == "A14" |
        DETFO2 == "A14" |
        DETFO3 == "A14"),

    neolib_detfo_alim_i =
      as.integer(DETFO1 == "A2" |
        DETFO2 == "A2" |
        DETFO3 == "A2"),

    neolib_detfo_010 =
      as.integer(DETFO == "A010"),

    neolib_detsan_001 =
      as.integer(DETSAN1 == "AO07" |
        DETSAN2 == "AO07" |
        DETSAN3 == "AO07"),

    neolib_detsan_hab_vie_i =
      as.integer(DETSAN1 == "AO06" |
        DETSAN2 == "AO06" |
        DETSAN3 == "AO06"),

    neolib_detsan_educ_i =
      as.integer(DETSAN1 == "AO11" |
        DETSAN2 == "AO11" |
        DETSAN3 == "AO11"),

    neolib_detsan_alim_i =
      as.integer(DETSAN1 == "AO02" |
        DETSAN2 == "AO02" |
        DETSAN3 == "AO02"),

    neolib_poids_disci_i =
      as.integer(OPSA1sq005 %in% c("A004", "A005")),


    # CONSOMMATION MÉDICALE / PRÉVENTION
    med_blessure =
      as.integer(BLESSF == "A1"),

    med_003 =
      as.integer(OPSA1SQ003 %in% c("A001", "A002")),

    med_004 =
      as.integer(OPSA1SQ004 %in% c("A004", "A005")),

    med_006 =
      as.integer(OPSA1SQ006 %in% c("A001", "A002")),

    med_009 =
      as.integer(OPSA1SQ009 %in% c("A001", "A002")),

    med_007 =
      as.integer(OPSA1SQ007 %in% c("A001", "A002")),

    med_008 =
      as.integer(OPSA1SQ008 %in% c("A001", "A002")),


    # BIOLOGISATION
    bio_008 =
      as.integer(OPFO1SQ008 %in% c("A004", "A005")),

    bio_016 =
      as.integer(OPFO1SQ016 %in% c("A004", "A005")),

    bio_detfo =
      as.integer(DETFO == "A008"),

    bio_detsan =
      as.integer(DETSAN == "A007"),


    # OPPOSITION OBJECTIF ESTHÉTIQUE
    opposition_edsq =
      as.integer(EDSQ001 != "Y"),

    opposition_motiv =
      as.integer(MOTIVSFSQ003 != "Y"),

    opposition_objphys =
      as.integer(OBJPHYSSQ014 != "Y"),


    # AFFIRMATION OBJECTIF ESTHÉTIQUE
    affirmation_edsq =
      as.integer(EDSQ001 == "Y"),

    affirmation_motiv =
      as.integer(MOTIVSFSQ003 == "Y"),

    affirmation_objphys =
      as.integer(OBJPHYSSQ014 == "Y"),


    # PERFORMANCE
    compet_i =
      as.integer(COMPSF == "A1"),


    # SPORT + SANTÉ
    sport_sante_det_i =
      as.integer(DETSAN1 == "AO01" |
        DETSAN2 == "AO01" |
        DETSAN3 == "AO01"),

    sport_sante_tjs_bon_i =
      as.integer(OPSA1sq002 %in% c("A004", "A005")),

    sport_sante_progres_i =
      as.integer(OPSA1sq003 %in% c("A004", "A005")),

    
    # CRITÈRES ALIMENTAIRES
    critalim_sante_i =
      as.integer(CHOIXAL_SQ004 == "1"),

    critalim_nutrition_i =
      as.integer(CHOIXALsq007 == "1")
  ) %>%


  # ----------------------------------------------------------
  # 2. SCORES BRUTS
  # ----------------------------------------------------------

  mutate(

    muscles_force_score =
      muscles_force_i,


    capital_social_corporel_score =
      rowSums(
        across(
          c(
            cs_actcoach,
            cs_opfo,
            cs_ressoc,
            cs_nivobj,
            cs_seduction,
            cs_proches
          )
        ),
        na.rm = TRUE
      ),


    capital_eco_corporel_score =
      rowSums(
        across(
          c(
            ce_actcoach,
            ce_motiv,
            ce_diplome,
            ce_profession
          )
        ),
        na.rm = TRUE
      ),


    consommation_culturelle_score =
      rowSums(
        across(
          c(
            culture_sq001,
            culture_sq002,
            culture_sq003,
            culture_sq004
          )
        ),
        na.rm = TRUE
      ),


    optimisation_score =
      rowSums(
        across(
          c(
            opt_planal,
            opt_coach,
            opt_regpse_001,
            opt_regpse_002,
            opt_regpse_003,
            opt_regpse_004,
            opt_edsq003,
            opt_edsq004,
            opt_regsPE_001,
            opt_regsPE_002,
            opt_regsPE_003,
            opt_regsPE_004,
            opt_compl_003,
            opt_compl_004,
            opt_compl_008,
            opt_compl_010,
            opt_objnut_001,
            opt_objnut_002
          )
        ),
        na.rm = TRUE
      ),


    mesure_score =
      rowSums(
        across(
          c(
            mesure_alim_001,
            mesure_alim_004,
            mesure_alim_005,
            mesure_alim_006,
            mesure_alim_007,
            mesure_hab_002,
            mesure_hab_003,
            mesure_corps_008,
            mesure_corps_009,
            mesure_corps_010
          )
        ),
        na.rm = TRUE
      ),


    determinisme_social_corporel_score =
      rowSums(
        across(
          c(
            det_social_003,
            det_social_004,
            det_social_005,
            det_social_008,
            det_social_009
          )
        ),
        na.rm = TRUE
      ),


    fatalisme_corporel_score =
      rowSums(
        across(
          c(
            fatal_contvi,
            fatal_detsan_007,
            fatal_detsan_011,
            fatal_opsa
          )
        ),
        na.rm = TRUE
      ),


    instrumentalisme_score =
      rowSums(
        across(
          c(
            instr_009,
            instr_007
          )
        ),
        na.rm = TRUE
      ),


    neoliberalisme_corporel_score =
      rowSums(
        across(
          c(
            neolib_detfo_006,
            neolib_detfo_012,
            neolib_detfo_014,
            neolib_detfo_002,
            neolib_detfo_010,
            neolib_detsan_001,
            neolib_detsan_006,
            neolib_detsan_010,
            neolib_detsan_002,
            neolib_opsa
          )
        ),
        na.rm = TRUE
      ),


    consommation_medicale_score =
      rowSums(
        across(
          c(
            med_blessure,
            med_003,
            med_004,
            med_006,
            med_009,
            med_007,
            med_008
          )
        ),
        na.rm = TRUE
      ),


    biologisation_score =
      rowSums(
        across(
          c(
            bio_008,
            bio_016,
            bio_detfo,
            bio_detsan
          )
        ),
        na.rm = TRUE
      ),


    opposition_esthetique_score =
      rowSums(
        across(
          c(
            opposition_edsq,
            opposition_motiv,
            opposition_objphys
          )
        ),
        na.rm = TRUE
      ),


    affirmation_esthetique_score =
      rowSums(
        across(
          c(
            affirmation_edsq,
            affirmation_motiv,
            affirmation_objphys
          )
        ),
        na.rm = TRUE
      ),


    performance_score =
      performance_i,


    sport_sante_score =
      rowSums(
        across(
          c(
            sport_sante_001,
            sport_sante_002,
            sport_sante_003
          )
        ),
        na.rm = TRUE
      ),


    critalim_sante_score =
      critalim_sante_i,


    critalim_nutrition_score =
      critalim_nutrition_i
  ) %>%


  # ----------------------------------------------------------
  # 3. VARIABLES DICHOTOMIQUES
  # ----------------------------------------------------------

  mutate(

    muscles_force_d =
      as.integer(muscles_force_score >= 1),

    capital_social_corporel_d =
      as.integer(capital_social_corporel_score >= 1),

    capital_eco_corporel_d =
      as.integer(capital_eco_corporel_score >= 1),

    consommation_culturelle_d =
      as.integer(consommation_culturelle_score >= 1),

    optimisation_d =
      as.integer(optimisation_score >= 1),

    mesure_d =
      as.integer(mesure_score >= 1),

    determinisme_social_corporel_d =
      as.integer(determinisme_social_corporel_score >= 1),

    fatalisme_corporel_d =
      as.integer(fatalisme_corporel_score >= 1),

    instrumentalisme_d =
      as.integer(instrumentalisme_score >= 1),

    neoliberalisme_corporel_d =
      as.integer(neoliberalisme_corporel_score >= 1),

    consommation_medicale_d =
      as.integer(consommation_medicale_score >= 1),

    biologisation_d =
      as.integer(biologisation_score >= 1),

    opposition_esthetique_d =
      as.integer(opposition_esthetique_score >= 1),

    affirmation_esthetique_d =
      as.integer(affirmation_esthetique_score >= 1),

    performance_d =
      as.integer(performance_score >= 1),

    sport_sante_d =
      as.integer(sport_sante_score >= 1),

    critalim_sante_d =
      as.integer(crit alim_sante_score >= 1),

    critalim_nutrition_d =
      as.integer(critalim_nutrition_score >= 1)
  ) %>%


  # ----------------------------------------------------------
  # 4. SCORES CENTRÉS-RÉDUITS
  # ----------------------------------------------------------

  mutate(

    muscles_force_z =
      z_score(muscles_force_score),

    capital_social_corporel_z =
      z_score(capital_social_corporel_score),

    capital_eco_corporel_z =
      z_score(capital_eco_corporel_score),

    consommation_culturelle_z =
      z_score(consommation_culturelle_score),

    optimisation_z =
      z_score(optimisation_score),

    mesure_z =
      z_score(mesure_score),

    determinisme_social_corporel_z =
      z_score(determinisme_social_corporel_score),

    fatalisme_corporel_z =
      z_score(fatalisme_corporel_score),

    instrumentalisme_z =
      z_score(instrumentalisme_score),

    neoliberalisme_corporel_z =
      z_score(neoliberalisme_corporel_score),

    consommation_medicale_z =
      z_score(consommation_medicale_score),

    biologisation_z =
      z_score(biologisation_score),

    opposition_esthetique_z =
      z_score(opposition_esthetique_score),

    affirmation_esthetique_z =
      z_score(affirmation_esthetique_score),

    performance_z =
      z_score(performance_score),

    sport_sante_z =
      z_score(sport_sante_score),

    critalim_sante_z =
      z_score(critalim_sante_score),

    critalim_nutrition_z =
      z_score(critalim_nutrition_score)
  )




data_acm <- data_indic %>%
  mutate(
    across(
      ends_with("_i"),
      ~ factor(.x, levels = c(0, 1), labels = c("Non", "Oui"))
    ),
    across(
      ends_with("_d"),
      ~ factor(.x, levels = c(0, 1), labels = c("Non", "Oui"))
    )
  )


```


Cette partie est consacrée à la création des espaces socials

ANALYSES CORRESPONDANTES MULTIPLES

```{r}
mca_alimentation <- speMCA(Music[3:nrow(Music), 1:4], excl = c(3, 6, 9, 12))
mca$supi <- indsup(mca, Music[1:2, 1:4])
mca$supv <- speMCA_varsup(mca, Music[3:nrow(Music), 5:6])
explor(mca)

```

```{r}
mca_sport
```

```{r}
mca_force
```

```{r}
mca_sanitaire
```


```{r}
mca_global
```


De manière analogue au travail de X et Y, cette partie est consacréà la mesure de l'homologie des differents espaces sociaux construits

```{r}

```

Cette fois-ci, la démarche en s'inspirant de celle de Maël Guinberger


```{r}

```

