---
title: "Script_rapport_corps_sports_de_force"
author: "Maryne Neto"
date: "2026-08-18"
output: github_document
---

Ce script présente les différentes modifications, les recodages et les analyses effectués sur la base des données brutes issue du questionnaire sur le rapport au corps dans les sports de force conçu par Maryne Neto dans le cadre d'une enquête menée pour un mémoire de Master 2 en sciences sociales à l'ENS-PSL et à l'EHESS.

# I. Chargement des données et des packages

```{r}
library(tidyverse)
library(questionr)
library(labelled)
library(snakecase)

setwd("C:/Users/maryn/Desktop/memoireM2")
data <- read_csv ("C:/Users/maryn/Desktop/memoireM2/base_19_08.csv")
data <- data |> 
  filter(lastpage >= 8) |> 
  select(-c(2, 4:7, 245:335)) |> 
  rename_with(snakecase::to_upper_lower_case)

summary(data$lastpage)
summary(data$interviewtime)
str(data)

data |> 
  generate_dictionary() |> 
  to_gt() |> 
  gt::tab_header(gt::md("**Dictionnaire des variables**"))

table(data$MANSF)

```

# II. Opérations de recodage

## A. Variables socio-démographiques

### 1. Variables de genre

```{r}

data$GEN <- data$GEN |>
  fct_collapse(
    "Homme" = c("A1","HOM"),
    "Femme" = c("A2","FEM"),
    "Autre" = c("A3","NSP")
  )

data <- data |>
  mutate(
    GEN_DIC = as.factor(
      if_else(
        GEN != "Autre",
        as.character(GEN),
        NA_character_
      )
    )
  )
data$G

data$GENSUBFEM <- data$GENSUBsq002 |>
  fct_recode(
    "NSP" = "AO05",
    "Pas du tout feminin" = "AO04",
    "Plutôt feminin" = "AO02",
    "Très féminin" = "AO01",
    "Un peu féminin" = "AO03"
  )

data$GENSUBMASC <- data$GENSUBsq001 |>
  fct_recode(
    "NSP" = "AO05",
    "Pas du tout masculin" = "AO04",
    "Plutôt masculin" = "AO02",
    "Très masculin" = "AO01",
    "Un peu masculin" = "AO03"
  )


data$GEN_com <- case_when(
  
  data$GEN %in% c("Homme", "Femme") ~ paste(
    
    data$GEN,
    
    if_else(
      data$GENSUBMASC %in% c("Pas du tout masculin", "Un peu masculin"),
      "pas masculin",
      "masculin"
    ),
    
    if_else(
      data$GENSUBFEM %in% c("Pas du tout feminin", "Un peu feminin"),
      "pas féminin",
      "féminin"
    )
    
  ),
  
  TRUE ~ NA_character_
)


data$ORSEX_rec <- data$ORSEX |>
  fct_collapse(
    "Hétérosexualité" = c("A2","HETER"),
    "Non hétérosexualité" = c("A3", "A4","A5","BIS","HOMO")
  )

prop.table(table(homme$GENSUBMASC,homme$GENSUBFEM))*100

prop.table(table(femme$GENSUBFEM, femme$GENSUBMASC))*100

table(data$GENSUBMASC,data$GENSUBFEM)
table(data$GEN,data$GENSUBFEM)
table(data$GEN,data$GENSUBMASC)


data$DEVIANCE_GENRE <- ifelse(
  
  data$ORSEX_rec=="Non hétérosexualité" |
    
    ## Homme avec féminité élevée ou masculinité faible
    (
      data$GEN == "Homme" &
        (
          data$GENSUBFEM %in% c("Plutôt féminin", "Très féminin") |
            data$GENSUBMASC %in% c("Peu masculin", "Pas du tout masculin")
        )
    ) |
    
    ## Femme avec masculinité élevée ou féminité faible
    (
      data$GEN == "Femme" &
        (
          data$GENSUBMASC %in% c("Très masculin", "Plutôt masculin") |
            data$GENSUBFEM %in% c("Pas du tout féminin", "Peu féminin")
        )
    ) |
    
    ## Genre = autre
    data$GEN == "Autre",
  
  "Oui", "Non"
)

table((data$DEVIANCE_GENRE))
table(data$GEN,data$DEVIANCE_GENRE)

```

### 2. Variables milieu social

```{r}

table(data$PROFPE)

data <- data %>%
  mutate(
    
    PCS_PERE = case_when(
      PROFPE %in% c( "A2","A3","A4"
      ) ~ "Supérieure",
      
      PROFPE %in% c(
       "A5"
      ) ~ "Moyenne",
      
      PROFPE %in% c(
        "A6","A7"
      ) ~ "Populaire",
      
      TRUE ~ NA_character_
    ),
    
    PCS_MERE = case_when(
      PROFME %in% c("A","A3","A4"
      ) ~ "Supérieure",
      
      PROFME %in% c("A10"
      ) ~ "Moyenne",
      
      PROFME %in% c(
        "A5","A6"
      ) ~ "Populaire",
      
      TRUE ~ NA_character_
    ),
    
    origine_sociale_simple = case_when(
      PCS_PERE == "Supérieure" | PCS_MERE == "Supérieure" ~ "Supérieure",
      PCS_PERE == "Moyenne"   | PCS_MERE == "Moyenne"   ~ "Moyenne",
      PCS_PERE == "Populaire" | PCS_MERE == "Populaire" ~ "Populaire",
      TRUE ~ NA_character_
    ),
    PCS_parents=case_when(
      PROFPE=="A4"& PROFME=="A4" ~ "IA",
      (PROFPE=="A5"&PROFME=="A4")|(PROFPE=="A4"&PROFME=="A10")~"IB",
      (PROFPE=="A4"&(PROFME=="A5"|PROFME=="A6"))|((PROFPE=="A6"|PROFPE=="A7")& PROFME=="A4") ~ "IIA",
        (PROFPE=="A4"&(PROFME=="A7"|PROFME=="A9"))|((PROFPE=="A8"|PROFPE=="A10")& PROFME=="A4")~ "IIB",
      (PROFPE=="A3"&(PROFME=="A4"|PROFME=="A10"))|((PROFPE=="A5"|PROFPE=="A4")& PROFME=="A3") ~ "IIC",
      PROFPE=="A5"&PROFME=="A10" ~"IID",
      (PROFPE=="A5"&(PROFME=="A5"|PROFME=="A6"))|((PROFPE=="A6"|PROFPE=="A7")& PROFME=="A10") ~ "IIIA",
      (PROFPE=="A5"&(PROFME=="A7"|PROFME=="A9"))|((PROFPE=="A8"|PROFPE=="A10")& PROFME=="A10") ~ "IIIB",
      PROFPE=="A6"&PROFME=="A5" ~"IIIC",
            PROFPE=="A3"&PROFME=="A3" ~"IVA",
      (PROFPE=="A3"&(PROFME=="A7"|PROFME=="A9"))|((PROFPE=="A8"|PROFPE=="A10")& PROFME=="A3") ~ "IVA",
      (PROFPE=="A3"&(PROFME=="A5"|PROFME=="A6"))|((PROFPE=="A6"|PROFPE=="A17")& PROFME=="A3") ~ "IVB",
      PROFPE=="A7"&PROFME=="A6" ~"VB",
           PROFPE=="A6"&PROFME=="A6" ~"VA",
           PROFPE=="A7"&PROFME=="A6" ~"VB",
          (PROFPE=="A6"&(PROFME=="A7"|PROFME=="A9"))|((PROFPE=="A8"|PROFPE=="A10")& PROFME=="A6") ~ "VIA",
          (PROFPE=="A7"&(PROFME=="A7"|PROFME=="A9"))|((PROFPE=="A8"|PROFPE=="A10")& PROFME=="A6") ~ "VIB",
          (PROFPE=="A8"&(PROFME=="A7"|PROFME=="A9"))|((PROFPE=="A8"|PROFPE=="A10")& PROFME=="A7") ~ "VII",
      
      TRUE ~ NA_character_
      
    ),
    PCS_parents_red = case_when(
      PCS_parents %in% c("IA", "IB") ~ "dom_cadre",
      PCS_parents %in% c("IIA", "IIB", "IIC", "IID") ~ "dom_inter",
      PCS_parents %in% c("IIIA", "IIIB", "IIIC") ~ "dom_employe",
      PCS_parents %in% c("IVA", "IVB") ~ "dom_petit_indé",
      PCS_parents %in% c("VA", "VB") ~ "dom_ouvriere",
      PCS_parents %in% c("VIA", "VIB") ~ "mono_emplo_ouvr",
      PCS_parents == "VII" ~ "inactif",
      TRUE ~ NA_character_
    )
  )

table(data$PROFPE,useNA="always")
table(data$PROFME,useNA="always")
table(data$PCS_parents_red,useNA="always")


data <- data %>%
  mutate(
    SITPROPR = case_when(
      
      # priorité 1 : études
      SITsq004 == "1" ~ "Études",
      
      # priorité 2 : travail
      SITsq001== "1" |
      SITsq002 == "1" ~ "Travail",
      
      # priorité 3 : chômage
      SITsq003 == "1" ~ "Chômage",
      
      # priorité 4 : retraite
      SITsq005 == "1" ~ "Retraite",
      
      TRUE ~ NA_character_
    )
  )


data <- data %>%
  mutate(
    situation_familiale = case_when(
      FAMsq001 == "1" ~ "Seul",
      FAMsq002 == "1" |
      FAMsq003 == "1" |
      FAMsq004 == "1" ~ "Entouré",
      
      TRUE ~ NA_character_
    )
  )


table(data$COU,data$situation_familiale)


data <- data %>%
  mutate(
    PCS_RECODE = if_else(
      GEN == "HOMME",
      GSPH,
      GSPF
    ),
    
    classe_sociale = case_when(
      SITPROPR == "Études" | PCS_RECODE == "A8" ~ NA_character_,
      
      PCS_RECODE %in% c("A1", "A2", "A3") ~ "Classes supérieures",
      
      PCS_RECODE == "A10" ~ "Classes moyennes",
      
      PCS_RECODE %in% c("A4", "A5") ~ "Classes populaires",
      
      TRUE ~ NA_character_
    )
  )


library(dplyr)
library(stringr)
library(stringi)

data <- data %>%
  mutate(
    PROF_clean = PROF %>%
      str_to_lower() %>%
      stringi::stri_trans_general("Latin-ASCII") %>%
      str_squish()
  )

table(data$PROF_clean)

data %>%
  count(PROF_clean, sort = TRUE) %>%
  slice_head(n = 100)



data <- data %>%
  mutate(
    PROF_cat = as.factor( case_when(
      
      # Ingénieurs, chercheurs, scientifiques
str_detect(PROF_clean,
  "ingenieur|ingenieure|chercheur|chercheuse|scientifique|cherche|research|physicien|physicienne|chimiste|mathematicien|post-doctorant|post-doctorante|mathematicienne|biologiste|astronome|geologue|laboratoire|r&d|recherche|doctorant|doctorante"
) |
(
  str_detect(PROF_clean, "(ologue|ologiste)($| )") &
  !str_detect(PROF_clean,
    "psychologue|psychotherapeute|psychologue clinicien"
  )
) ~
  "Ingénierie / recherche / sciences",
      
      # Sport
      str_detect(PROF_clean,
        "sport|sportif|sportive|entraineur|entraineuse|coach|educateur sportif|educatrice sportive|professeur d.?eps|eps|athlete|arbitre|footballeur|footballeuse|joueur professionnel|joueuse professionnelle|preparateur physique|preparatrice physique") ~
        "Sport",
      
       str_detect(PROF_clean,
        "entrepreneur|entrepreneuse|entrepreneuriat|chef d.?entreprise|dirigeant|dirigeante|patron|patronne|fondateur|fondatrice|cofondateur|cofondatrice") ~
        "Entrepreneuriat / chef d'entreprise",
      
      str_detect(PROF_clean,
        "directeur|directrice|direction|pdg|dg|directeur general|directrice generale|manager|management|responsable|cadre|chef de service|chef de departement|head of|executive") ~
        "Direction / management",
      
      str_detect(PROF_clean,
        "chef de projet|cheffe de projet|project manager|project lead|responsable de projet|gestion de projet") ~
        "Gestion de projet",
      
      # Police / militaire / sécurité
      str_detect(PROF_clean,
        "police|policier|policiere|gendarme|militaire|armee|arme|soldat|officier|pompier|securite|douanier|douaniere|agent de securite") ~
        "Police / militaire / sécurité",
      
      # Fonction publique / administration
      str_detect(PROF_clean,
        "fonction publique|fonctionnaire|administration|administratif|administrative|agent public|agent de l.?etat|mairie|prefecture|minist[eè]re|collectivite|territorial|service public|agent| institution publique") ~
        "Fonction publique / administration",
      
      # Finance / banque / assurance
      str_detect(PROF_clean,
        "banque|banquier|banquiere|finance|financier|financiere|comptable|comptabilite|auditeur|audit|assurance|assureur|assureuse|courtier|courtiere|conseiller financier|conseillere financiere|gestionnaire de patrimoine|patrimoine|investissement|trader|analyste financier|credit|bourse") ~
        "Finance / banque / assurance",
      
      # Informatique / numérique
      str_detect(PROF_clean,
        "informatic|informatique|developpeur|it|developpeuse|programmeur|programmat|data|donnees|digital|numerique|web|logiciel|software|systeme|reseau|cyber|ia|intelligence artificielle|devops|ux|ui|monteur") ~
        "Informatique / numérique",
      
      # Santé
      str_detect(PROF_clean,
        "medecin|docteur|infirm|osteo|diet|psych|aide.?soignant|sage.?femme|pharmac|kine|psycholog|dentist|veterinaire|ergother|orthophon|medical|sante") ~
        "Santé",
      
      # Enseignement / éducation
      str_detect(PROF_clean,
        "enseign|professeur|instituteur|institutrice|prof$|education|educateur|educatrice|formateur|formatrice|pedagog|universite|educ|prof|enseign") ~
        "Enseignement / éducation",
      
      # Droit
      str_detect(PROF_clean,
        "avocat|avocate|juriste|droit|notaire|huissier|magistrat|magistrate|juge|legal|juridique") ~
        "Droit / juridique",
      
      # Commerce / vente
      str_detect(PROF_clean,
        "commercial|commerciale|vendeur|vendeuse|vente|caissier|caissiere|boutique|magasin|commerce|negociateur|negociatrice|representant commercial") ~
        "Commerce / vente",
      
      # Communication / marketing / médias
      str_detect(PROF_clean,
        "communication|communicant|marketing|publicite|journaliste|journalisme|media|redacteur|redactrice|relations publiques|community manager|influenceur|influenceuse|graphiste") ~
        "Communication / médias / marketing",
      
      # BTP / bâtiment
      str_detect(PROF_clean,
        "macon|maconne|plombier|plombiere|electricien|electricienne|charpentier|charpentiere|couvreur|couvreuse|peintre|batiment|construction|chantier|architecte|urbaniste|menuisier|menuisiere|btp") ~
        "BTP / bâtiment",
      
      # Industrie / technique
      str_detect(PROF_clean,
        "ouvrier|ouvriere|technicien|technicienne|production|usine|fabrication|maintenance|mecanicien|mecanicienne|electromecanicien|soudeur|soudeuse|industri|atelier") ~
        "Industrie / métiers techniques",
      
      # Transport / logistique
      str_detect(PROF_clean,
        "chauffeur|conducteur|conductrice|transport|livreur|livreuse|logistique|cariste|routier|routiere|pilote|taxi|vtc|cheminot|prep") ~
        "Transport / logistique",
      
      # Agriculture
      str_detect(PROF_clean,
        "agriculteur|agricultrice|agriculture|fermier|fermiere|eleveur|eleveuse|viticulteur|viticultrice|maraicher|maraichere|horticulteur|pecheur|pecheuse|paysan|paysanne") ~
        "Agriculture",
      
      # Hôtellerie / restauration
      str_detect(PROF_clean,
        "cuisin|chef cuisinier|serveur|serveuse|restaurant|restauration|hotelier|hoteliere|hotel|boulanger|boulangere|patissier|patissiere|traiteur") ~
        "Hôtellerie / restauration",
      
      # RH
      str_detect(PROF_clean,
        "ressources humaines|rh|recrut|ressources humain|gestionnaire de personnel|responsable personnel|talent") ~
        "RH / recrutement",
      
      # Immobilier
      str_detect(PROF_clean,
        "immobilier|agent immobilier|agence immobiliere|promoteur immobilier|syndic|gestion locative|notaire") ~
        "Immobilier",
      
      # Social
      str_detect(PROF_clean,
        "assistant social|assistante sociale|travailleur social|travailleuse sociale|social|aide a domicile|educateur specialise|educatrice specialisee|accompagnement") ~
        "Social / accompagnement",
      
      # Arts / culture
      str_detect(PROF_clean,
        "artiste|musicien|musicienne|acteur|actrice|com?edien|comedienne|danseur|danseuse|chanteur|chanteuse|ecrivain|ecrivaine|photographe|peintre|culture|theatre|cinema") ~
        "Arts / culture / création",
      
      # Étudiants
      str_detect(PROF_clean,
        "etudiant|etudiante|eleve|stagiaire") ~
        "Étudiant",
      
      # Retraités
      str_detect(PROF_clean,
        "retraite|retraitee|pensionne|pensionnee") ~
        "Retraité",
      
      # Sans emploi
      str_detect(PROF_clean,
        "sans emploi|sans profession|chomeur|chomeuse|demandeur d.?emploi|demandeuse d.?emploi") ~
        "Sans emploi",
      
      TRUE ~ "Autre / à vérifier"
    )
  )
)


data %>%
  count(PROF_cat, sort = TRUE)

levels(data$PROF_cat)

data %>%
  filter(PROF_cat == "Autre / à vérifier") %>%
  count(PROF_clean, sort = TRUE)




```

### 3. Autres variables socio-démographiques : âge, niveau de diplôme, morphologie, statut migratoire, situation financière, conjuguale; habitation, localisation géogrpahique et sentiment contrôle vie

```{r}


## Recodage de data$AGE en data$AGE_REC
data$AGE_REC <- cut(data$AGE,
  include.lowest = TRUE,
  right = TRUE,
  dig.lab = 3,
  breaks = c(18, 22, 25, 30, 40, 76),
  labels = c("18-21", "22-25", "26-29","30-40", "40+")
)



data <- data |>
  mutate(
    
    # passer en numérique
    POIDS_num = as.numeric(POIDS),
    TAILLE_num = as.numeric(TAILLE),
    POIDS_num = if_else(
      POIDS_num >= 30 & POIDS_num <= 250,
      POIDS_num,
      NA_real_
    ),
    TAILLE_num = if_else(
      TAILLE_num >= 120 & TAILLE_num <= 250,
      TAILLE_num,
      NA_real_
    ),
    taille_m = TAILLE_num / 100,
    
    IMC = POIDS_num / (taille_m^2),
    IMC = round(IMC, 1),
    IMC_classe = case_when(
      IMC < 18.5 ~ "Maigreur",
      IMC < 25 ~ "Corpulence normale",
      IMC < 30 ~ "Surpoids",
      IMC >= 30 ~ "Obésité",
      TRUE ~ NA_character_
    )
  )


table(data$IMC_classe)
table(data$DIP)

#ATTTTETNION PAS DU TOUT SUR
## Recodage de data$DIP en data$DIP_rec
data$DIP_rec <- data$DIP |>
  fct_recode(
    "Inférieur au bac" = "DIP1",
    "Bac" = "DIP10",
    "Bac"="BAC",
    "Inférieur au bac" = "DIP2",
    "Inférieur au bac" = "DIP3",
    "Bac+2" = "DIP4",
    "Bac+2"="BAC2",
    "Licence" = "DIP5",
    "Licence"="BAC3",
    "Master_universite" = "DIP6",
    "Master_universite"="BAC5",
    "Master_Grande_ecole" = "DIP7",
    "Master_Grande_ecole"="DIPGE",
    "Doctorat" = "DIP8",
    "Doctorat"="BAC8",
    NULL = "DIP9"
  )

table(data$DIP_rec)

data$COU <- data$COU |>
  fct_recode(
    "Couple" = "A1",
    "Couple"="COUPL",
    "Celibataire" = "A2",
    "Celibataire"="CELIB",
    NULL = "A3"
  )

table(data$COU)


data <- data %>%
  mutate(
    diplome_sport = case_when(
      DIPSPsq002== "Oui" |
      DIPSPsq004 == "Oui" |
      DIPSPsq008 == "Oui" |
        (!is.na(DIPSPother) & DIPSPother != "") ~ "Oui",
      
      is.na(DIPSPsq002) &
        is.na(DIPSPsq004) &
        is.na(DIPSPsq008) &
        (is.na(DIPSPother) | DIPSPother== "") ~ NA_character_,
      
      TRUE ~ "Non"
    )
  )


data$etranger <- ifelse(
  data$PAYS == "AO65" & 
    data$PAYSPE == "AO65" & data$PAYSME == "AO65",
  "NAT",
  ifelse(
    data$PAYS == "AO65" & 
      (data$PAYSPE != "AO65" | data$PAYSME != "AO65"),
    "IM1G",
    ifelse(
      data$PAYS != "AO65" & 
        (data$PAYSPE == "AO65" | data$PAYSME == "AO65"),
      "FRT",
      ifelse(
        data$PAYS != "AO65" & 
          data$PAYSPE != "AO65" & data$PAYSME != "AO65",
        "IM2G",
        NA
      )
    )
  )
)

data <- data %>%
  mutate(
    STATMIG = fct_collapse(
      etranger,
      "Immigré1ou2G" = c("IM1G", "IM2G"),
      "Non_immigré" = c("NAT", "FRT")
    )
  )

data$SITFIN <- fct_recode(
  data$SITFIN,
  "Très à l'aise" = "A2",
  "À l'aise" = "A3",
  "Ça va" = "A4",
  "C'est juste" = "A5",
  "Vous y arrivez difficilement" = "A6",
  "Vous ne pouvez pas y arriver sans dettes" = "A7",
  "A8" = "A8"
)


data$CONTVI_rec <- case_when(
  data$CONTVI %in% paste0("A", 3:8)  ~ "INFEG6",
  data$CONTVI %in% paste0("A", 9:12) ~ "SUP6",
  TRUE ~ NA_character_
)

data$GEO <- ifelse(
  substr(as.character(data$CP), 1, 2) %in% 
    c("75", "78", "94", "93", "91", "77", "95", "92"),
  "IDF",
  "Autre"
)


```

## B. Questions ouvertes définitionnelles

### Définition de la force

```{r}


data <- data %>%
  mutate(

    DEFFO_clean = DEFFO %>%
      str_to_lower() %>%
      stringi::stri_trans_general("Latin-ASCII"),
    force_fonctionnelle = if_else(
      str_detect(
        DEFFO_clean,
        "vite|rapid|endurance|perform|agil|coord|sport|effic|quotid|mouvement|courir"
      ),
      1L,
      0L,
      missing = 0L
    ),
    
     soulever_lourd = if_else(
      str_detect(
        DEFFO_clean,
        "soulev|porter|charge|poid|lourd|halter|pierre|muscu|developp"
      ),
      1L,
      0L,
      missing = 0L
    ),
    
    type_force = case_when(
      
      force_fonctionnelle == 1 &
        soulever_lourd == 0 ~ "fonctionnelle",
      
      force_fonctionnelle == 0 &
        soulever_lourd == 1 ~ "soulever lourd",
      
      force_fonctionnelle == 1 &
        soulever_lourd == 1 ~ "mixte",
      
      TRUE ~ "autre"
    )
  )


```

#### Définition corps idéal

```{r}

data <- data %>%
  mutate(
    MORPHO_clean = MORPHO %>%
      str_to_lower() %>%
      stringi::stri_trans_general("Latin-ASCII"),

    morpho_sante = if_else(
      str_detect(
        MORPHO_clean,
        "aise|sent bien|sens bien|peau|sante|bien etre|bien-etre"
      ),
      1L,
      0L,
      missing = 0L
    ),
    
    morpho_fonctionnel = if_else(
      str_detect(
        MORPHO_clean,
        "fonctionnel|fonctionel|hybride|polyvalence|polyvalent|utilite|quotidien|permet"
      ),
      1L,
      0L,
      missing = 0L
    ),
    morpho_muscle = if_else(
      str_detect(
        MORPHO_clean,
        "musc|sec|taux|masse|definition"
      ),
      1L,
      0L,
      missing = 0L
    ),

    morpho_volum = if_else(
      str_detect(
        MORPHO_clean,
        "volume|volumineux|epais"
      ),
      1L,
      0L,
      missing = 0L
    )
  )

 
 data <- data %>%
  mutate(
    n_categories = morpho_sante +
                   morpho_fonctionnel +
                   morpho_muscle +
                   morpho_volum
  )
 
```

## C.Questions choix multiples avec hiérachisation

### 1. Création de la fonction

```{r}

forcer_choix_unique <- function(data, seq_vars, variable, variableunique) {
  
  new_col <- paste0(variable, "_FIRST")
  
  data %>%
    rowwise() %>%
    mutate(
      !!new_col := {
        
        x <- cur_data()[seq_vars]
        x <- unlist(x, use.names = TRUE)
        
        nm <- names(x)[x == "1"]
        
        if (length(nm) > 1) {
          .data[[variableunique]]
        } else if (length(nm) == 1) {
          nm
        } else {
          NA_character_
        }
      }
    ) %>%
    ungroup()
}


forcer_choix_unique <- function(data, seq_vars, variable, variableunique) {
  
  new_col <- paste0(variable, "_FIRST")
  
  data %>%
    rowwise() %>%
    mutate(
      !!new_col := {
        
        x <- c_across(all_of(seq_vars))
        
        nm <- seq_vars[as.character(x) == "1"]
        
        if (length(nm) > 1) {
          as.character(.data[[variableunique]])
        } else if (length(nm) == 1) {
          nm
        } else {
          NA_character_
        }
      }
    ) %>%
    ungroup()
}

```

### 2. Principal sport de force pratiqué

```{r}




data <- data %>%
  forcer_choix_unique(
    seq_vars = names(select(., starts_with("PRATSFsq"), -PRATSFother)),
    variable = "PRATSF",
    variableunique = "PRINSF"
  )

table(data$PRATSF_FIRST)


```

### 3. Motivation principale à la pratique d'un sport de force

```{r}

data <- data %>%
  forcer_choix_unique(
    seq_vars = names(select(., starts_with("MOTIVSFsq"), -MOTIVSFother)),
    variable = "MOTIVSF",
    variableunique = "MOTIVSFPR"
  )

table(data$MOTIVSF_FIRST)
```

### 4. Objectif physique principal

```{r}

      
   
data <- data %>%
  forcer_choix_unique(
    seq_vars = names(select(., starts_with("OBJPHYSsq"), -OBJPHYSother)),
    variable = "OBJPHYS",
    variableunique = "OBJPHYSPR"
  )

table(data$OBJPHYS_FIRST)

```

### 5. Critère principal choix alimentaire

```{r}



data <- data %>%
  forcer_choix_unique(
    seq_vars = names(select(.,starts_with("CHOIXALsq"))),
    variable = "CHOIXAL",
    variableunique = "CHOIXALPR"
  )
table(data$CHOIXALsq001)
table(data$CHOIXAL_FIRST)
table(data$CHOIXALPR)
```

## D. Variables pratiques et représentations corporelles


### Conditions pratique sportive

```{r}
irec(data$NIVSUB)

## Recodage de data$NIVSUB en data$NIVSUB_rec
data$NIVSUB_rec <- data$NIVSUB |>
  fct_recode(
    "Débutant" = "A1",
    "Intermédiaire" = "A2",
    "Expert" = "A7",
    NULL = "A8",
    "Débutant" = "DEB",
    "Expert" = "EXP",
    "Intermédiaire" = "INTER"
  )


data$INVSUBSF_rec <- data$INVSUBSF |>
  fct_recode(
    "Important" = "A3",
    "Moyen" = "A4",
    "Faible" = "A5",
    "Faible" = "INVF",
    "Important" = "INVIP",
    "Moyen" = "INVM",
    NULL = "NSP"
  )```

irec(data$SOCSF)

## Recodage de data$SOCSF en data$SOCSF_rec
data$SOCSF_rec <- data$SOCSF |>
  fct_recode(
    "Seul" = "A1",
    "Partenaire" = "A2",
    "Famille" = "A3",
    "Amis" = "A4",
    "Pratiquants" = "A5",
    NULL = "A6",
    "Amis" = "AMI",
    "Partenaire" = "PART",
    "Pratiquants" = "PRATI",
    "Seul" = "SOLO"
  )## Recodage de data$FREQNSF en data$FREQNSF_rec
data$FREQNSF_rec <- data$FREQNSF |>
  fct_recode(
    "Pas_autre_sport" = "A01",
    "Autre_pratique_faible" = "A02",
    "Autre_pratique_forte" = "A03",
    "Autre_pratique_forte" = "A04",
    "Autre_pratique_forte" = "A05",
    NULL = "A06"
  )

data$FREQSF_rec <- ifelse(data$FREQSF < 20, data$FREQSF, NA)
data$FREQSF_rec <- cut(data$FREQSF_rec,
  include.lowest = TRUE,
  right = TRUE,
  dig.lab = 4,
  breaks = c(0, 4, 6, 8, 10, 16))
  
table(data$LIEUSF)
  
irec(data$LIEUSF)
  
  
  
  
  
  
## Recodage de data$SPORTENF en data$SPORTENF_rec
data$SPORTENF_rec <- data$SPORTENF |>
  fct_recode(
    "Sport_enfance_important" = "A2",
    "Sport_enfance_moyen" = "A3",
    "Sport_enfance_faible" = "A4",
    "Sport_enfance_nul" = "A5",
    "Sport_enfance_faible" = "ENFF",
    "Sport_enfance_important" = "ENFIM",
    "Sport_enfance_moyen" = "ENFM",
    "Sport_enfance_nul" = "ENFNU"
  )


## Recodage de data$ANCR en data$ANCR_rec
data$ANCR_rec <- data$ANCR |>
  fct_recode(
    "Sup10ans" = "10A",
    "1-3ans" = "13A",
    "Moins1an" = "1A",
    "3-5ans" = "35A",
    "5-10ans" = "510A",
    "Moins1an" = "AO01",
    "Moins1an" = "AO02",
    "1-3ans" = "AO03",
    "3-5ans" = "AO04",
    "5-10ans" = "AO05",
    "Sup10ans" = "AO06",
    NULL = "AO07"
  )



## Recodage de data$LIEUSF en data$LIEUSF_rec
data$LIEUSF_rec <- data$LIEUSF |>
  fct_recode(
    "Autre" = "-oth-",
    NULL = "A10",
    "Salle commerciale" = "A2",
    "Salle associative" = "A3",
    "Salle spécialisée" = "A4",
    "Salle travail/etudes" = "A5",
    "Box" = "A6",
    "Parc de SW" = "A7",
    "Exterieur" = "A8",
    "Domicile" = "A9",
    "Salle associative" = "ASSO",
    "Box" = "CROSS",
    "Domicile" = "DOM",
    "Salle commerciale" = "FITP",
    "Parc de SW" = "PSW",
    "Salle spécialisée" = "SASPE"
  )## Recodage de data$NIVOBJ en data$NIVOBJ_rec
data$NIVOBJ_rec <- data$NIVOBJ |>
  fct_recode(
    "Mondial" = "A3",
    "National" = "A4",
    "Regional" = "A5",
    "Departemental" = "A6",
    "Autre" = "A7",
    NULL = "A9",
    "Mondial" = "MOND",
    "Regional" = "REG"
  ))### Foction score centré réduit

```{r}

z_score <- function(x) {
  ifelse(
    sd(x, na.rm = TRUE) == 0,
    0,
    (x - mean(x, na.rm = TRUE)) / sd(x, na.rm = TRUE)
  )
}

```

### Indicateurs élementaires

```{r}


data_indic <- data %>%

  mutate(

    muscles_force_i =
      as.integer(OPFO1sq004 %in% c("AO04", "AO05")),
    cs_actcoach_free_i =
      as.integer(ACTCOACH %in% c("PLRFR","A4")),

    cs_fierte_force_i =
      as.integer(OPFO1sq002 %in% c("AO04", "AO05")),

    cs_reseaux_soc_i =
      as.integer(RESSOC %in% c("OUI", "AO05")),

    cs_niv_mond_i =
      as.integer(NIVOBJ  %in% c("MOND", "A3")),

    cs_force_seduction_i =
      as.integer(OPFO1sq008 %in% c("AO04", "AO05")),

    cs_proteger_proches_i =
      as.integer(OPFO1sq019 %in% c("A004", "A005")),

    cs_travdom_force_i =
      as.integer(ACTCOACH %in% c("PLTRA", "PLARG","A2","A3")),
    ### A REVOIR AUSSI 
    ce_actcoach_rem_i =
      as.integer(ACTCOACH %in% c("PLTRA", "PLARG","A2","A3")),
    
      ce_travphy_force_i =
      as.integer(ACTCOACH %in% c("PLTRA", "PLARG","A2","A3")),

    ce_motiv_pro_i =
      as.integer(MOTIVSFsq008 == "1"),

    ce_diplome_sport_i =
      as.integer(diplome_sport == "Oui"),

    ce_profession_physique_i =
      as.integer(PROF_cat %in% c("Sport","Police / militaire / sécurité", "BTP / bâtiment", "Agriculture")), 
    
    
    ####### ATTENTION REVOIR RECODAGE MODALITE MANSF + distinguer autonomie vs délégation plannification alimentaire et sportive
  opt_planif_sp_i=
    as.integer(MANSF %in% c("PROFGM", "PROG", "PROGPE")),
  
    opt_planif_al_i =
      as.integer(PLANAL %in% c("AO02", "AO03", "AO04", "AO05")),
   
     pas_att_alim_i =
      as.integer(PLANAL =="AO02"),
    opt_coach_i =
      as.integer(COACH %in% c("COACH", "1")),

    opt_reg_seche_i =
      as.integer(REGSPEsq001 == "1"),

    opt_reg_prise_masse_i =
      as.integer(REGPSEsq002 == "1"),

    opt_reg_water_cut_i =
      as.integer(REGPSEsq003 == "1"),

    opt_regime_amaigr_i =
      as.integer(REGSPEsq004 == "1"),

    opt_pratiques_boulimie_i =
      as.integer(EDsq003 == "1"),

    opt_pratiques_anorexie_i =
      as.integer(EDsq004 == "1"),

    opt_prework_i =
      as.integer(COMPLsq003 == "1"),

    opt_prot_poudres_i =
      as.integer(COMPLsq004 == "1"),

    opt_créatine_i =
      as.integer(COMPLsq008 == "1"),

    opt_steroides_i =
      as.integer(COMPLsq010 == "1"),

    opt_obj_cal_i =
      as.integer(OBJNUTsq001 == "A1"),

    opt_obj_prot_i =
      as.integer(OBJNUTsq002 == "A1"),

    alcool_drogues_i =
      as.integer(COMPLsq005 == "1"|COMPLsq009=="1"),

    
    mesure_conso_eau_i =
      as.integer(SUIVsq001 == "1"),

    mesure_conso_cal_i =
      as.integer(SUIVSQ004 == "1"),

    mesure_conso_prot_i =
      as.integer(SUIVsq005 == "1"),

    mesure_conso_lip_i =
      as.integer(SUIVsq006 == "1"),

    mesure_conso_gluc_i =
      as.integer(SUIVsq007 == "1"),

    mesure_hyg_sommeil_i =
      as.integer(SUIVsq002 == "1"),

    mesure_hyg_nb_pas_i =
      as.integer(SUIVsq003 == "1"),

    mesure_corps_poids_i =
      as.integer(SUIVsq008 == "1"),

    mesure_corps_taille_i =
      as.integer(SUIVsq009 == "1"),

    mesure_corps_photo_i =
      as.integer(SUIVsq010 == "1"),


    # DÉTERMINISME SOCIAL CORPOREL
    det_social_sante_trav_i =
      as.integer(  DETSAN1 == "AO03" |
        DETSAN2 == "AO03" |
        DETSAN3 == "AO03"),

    det_social_sante_cond_vie_i =
      as.integer(  DETSAN1 == "AO04" |
        DETSAN2 == "AO04" |
        DETSAN3 == "AO04"),

    det_social_sante_revenus_i =
      as.integer(DETSAN1 == "AO05" |
        DETSAN2 == "AO05" |
        DETSAN3 == "AO05"),

    det_social_sante_soutien_i=
      as.integer(  DETSAN1 == "AO08" |
        DETSAN2 == "AO08" |
        DETSAN3 == "AO08"),

    det_social_sante_acces_i =
      as.integer(  DETSAN1 == "AO09" |
        DETSAN2 == "AO09" |
        DETSAN3 == "AO09"),


    fatal_pas_contvie_i =
      as.integer(CONTVI_rec=="INFEG6",

    fatal_detsan_gene_i=
      as.integer(DETSAN1 == "AO07" |
        DETSAN2 == "AO07" |
        DETSAN3 == "AO07"),

    fatal_detsan_chance_i =
      as.integer(DETSAN1 == "AO11" |
        DETSAN2 == "AO011" |
        DETSAN3 == "AO011"),

    fatal_pire_soi_i=
      as.integer(OPSA1sq008 %in% c("A004", "A005")),


    instr_ent_doul_i =
      as.integer(OPSA1sq009 %in% c("A004", "A005")),

    instr_douleur_inquiet_i=
      as.integer(OPSA1sq007 %in% c("A004", "A005")),


    neolib_detfo_entr_i =
      as.integer(DETFO1 == "A6" |
        DETFO2 == "A6" |
        DETFO3 == "A6"),

    neolib_detfo_volonte_i=
      as.integer(DETFO1 == "A12" |
        DETFO2 == "A12" |
        DETFO3 == "A12"),

    neolib_detfo_discipline_i =
      as.integer(DDETFO1 == "A14" |
        DETFO2 == "A14" |
        DETFO3 == "A14"),

    neolib_detfo_alim_i =
      as.integer(DETFO1 == "A2" |
        DETFO2 == "A2" |
        DETFO3 == "A2"),

    neolib_detfo_010 =
      as.integer(DETFO == "A010"),

    neolib_detsan_001 =
      as.integer(DETSAN1 == "AO07" |
        DETSAN2 == "AO07" |
        DETSAN3 == "AO07"),

    neolib_detsan_hab_vie_i =
      as.integer(DETSAN1 == "AO06" |
        DETSAN2 == "AO06" |
        DETSAN3 == "AO06"),

    neolib_detsan_educ_i =
      as.integer(DETSAN1 == "AO11" |
        DETSAN2 == "AO11" |
        DETSAN3 == "AO11"),

    neolib_detsan_alim_i =
      as.integer(DETSAN1 == "AO02" |
        DETSAN2 == "AO02" |
        DETSAN3 == "AO02"),

    neolib_poids_disci_i =
      as.integer(OPSA1sq005 %in% c("A004", "A005")),

    med_med_blessure_i =
      as.integer(BLESSF == "A1"),

    med_prev_i =
      as.integer(OPSA1sq001 %in% c("A001", "A002")),

    med_conf_i =
      as.integer(OPSA1sq004 %in% c("A004", "A005")),

    med_sensation_signe_i =
      as.integer(OPSA1sq006 %in% c("A001", "A002")),

    med_pas_ent_doul_i =
      as.integer(OPSA1sq009 %in% c("A001", "A002")),

    med_inquietude_malgre-doul_i =
      as.integer(OPSA1sq007 %in% c("A001", "A002")),

    med_peu_plaindre_i =
      as.integer(OPSA1sq008 %in% c("A001", "A002")),

    bio_diff_force_nat_i =
      as.integer(OPFO1sq008 %in% c("A004", "A005")),

    bio_diff_force_sexe_i =
      as.integer(OPFO1sq016 %in% c("A004", "A005")),

    bio_detfo_gen_i =
      as.integerDETFO1 == "A8" |
        DETFO2 == "A8" |
        DETFO3 == "A8"),

    bio_detsan_gen_i =
      as.integer(DETSAN1 == "AO07" |
        DETSAN2 == "AO07" |
        DETSAN3 == "AO07"),


    opposition_est_pas_preoc_poids_i =
      as.integer(EDSQ001 =="2"),

    opposition_est_motiv =
      as.integer(MOTIVSFsq003 != "1"),

    opposition_est_objphys_i =
      as.integer(OBJPHYSsq014 == "1"),
    
    
    affirmation_est_preoc_poids_i =
      as.integer(EDsq001 == "1"),

    affirmation_est_motiv_i =
      as.integer(MOTIVSFsq003 == "1"),

    affirmation_est_objphys_i =
      as.integer(OBJPHYSsq014 == "1"),

    compet_i =
      as.integer(COMPSF == "A1"),


    sport_sante_det_i =
      as.integer(DETSAN1 == "AO01" |
        DETSAN2 == "AO01" |
        DETSAN3 == "AO01"),

    sport_sante_tjs_bon_i =
      as.integer(OPSA1sq002 %in% c("A004", "A005")),

    sport_sante_progres_i =
      as.integer(OPSA1sq003 %in% c("A004", "A005")),


    critalim_sante_i =
      as.integer(CHOIXAL_SQ004 == "1"),

    critalim_nutrition_i =
      as.integer(CHOIXALsq007 == "1")
  )


```


### Variables Scores
```{r}


data %>% data

library(dplyr)

prefixes_scores <- c(
  capital_social_corporel      = "cs_",
  capital_eco_corporel          = "ce_",
  consommation_culturelle      = "culture_",
  optimisation                 = "opt_",
  mesure                       = "mesure_",
  determinisme_social_corporel = "det_social_",
  fatalisme_corporel            = "fatal_",
  instrumentalisme              = "instr_",
  neoliberalisme_corporel       = "neolib_",
  consommation_medicale         = "med_",
  biologisation                 = "bio_",
  opposition_esthetique         = "opposition_",
  affirmation_esthetique        = "affirmation_",
  sport_sante                   = "sport_sante_"
)

data <- data %>%
  mutate(
    muscles_force_score = muscles_force_i,
    performance_score = performance_i,
    critalim_sante_score = critalim_sante_i,
    critalim_nutrition_score = critalim_nutrition_i
  )

for (score in names(prefixes_scores)) {
  
  prefix <- prefixes_scores[[score]]
  
  data[[paste0(score, "_score")]] <-
    rowSums(
      data[, startsWith(names(data), prefix), drop = FALSE],
      na.rm = TRUE
    )
}


```

### Variables dichotomiques

```{r}

data <- data %>%
  mutate(

    muscles_force_d =
      as.integer(muscles_force_score >= 1),

    capital_social_corporel_d =
      as.integer(capital_social_corporel_score >= 1),

    capital_eco_corporel_d =
      as.integer(capital_eco_corporel_score >= 1),

    consommation_culturelle_d =
      as.integer(consommation_culturelle_score >= 1),

    optimisation_d =
      as.integer(optimisation_score >= 1),

    mesure_d =
      as.integer(mesure_score >= 1),

    determinisme_social_corporel_d =
      as.integer(determinisme_social_corporel_score >= 1),

    fatalisme_corporel_d =
      as.integer(fatalisme_corporel_score >= 1),

    instrumentalisme_d =
      as.integer(instrumentalisme_score >= 1),

    neoliberalisme_corporel_d =
      as.integer(neoliberalisme_corporel_score >= 1),

    consommation_medicale_d =
      as.integer(consommation_medicale_score >= 1),

    biologisation_d =
      as.integer(biologisation_score >= 1),

    opposition_esthetique_d =
      as.integer(opposition_esthetique_score >= 1),

    affirmation_esthetique_d =
      as.integer(affirmation_esthetique_score >= 1),

    performance_d =
      as.integer(performance_score >= 1),

    sport_sante_d =
      as.integer(sport_sante_score >= 1),

    critalim_sante_d =
      as.integer(crit alim_sante_score >= 1),

    critalim_nutrition_d =
      as.integer(critalim_nutrition_score >= 1)
  ) 

```

### Variables scores centrés-réduits

```{r}

data <- data %>%
  mutate(

    muscles_force_z =
      z_score(muscles_force_score),

    capital_social_corporel_z =
      z_score(capital_social_corporel_score),

    capital_eco_corporel_z =
      z_score(capital_eco_corporel_score),

    consommation_culturelle_z =
      z_score(consommation_culturelle_score),

    optimisation_z =
      z_score(optimisation_score),

    mesure_z =
      z_score(mesure_score),

    determinisme_social_corporel_z =
      z_score(determinisme_social_corporel_score),

    fatalisme_corporel_z =
      z_score(fatalisme_corporel_score),

    instrumentalisme_z =
      z_score(instrumentalisme_score),

    neoliberalisme_corporel_z =
      z_score(neoliberalisme_corporel_score),

    consommation_medicale_z =
      z_score(consommation_medicale_score),

    biologisation_z =
      z_score(biologisation_score),

    opposition_esthetique_z =
      z_score(opposition_esthetique_score),

    affirmation_esthetique_z =
      z_score(affirmation_esthetique_score),

    performance_z =
      z_score(performance_score),

    sport_sante_z =
      z_score(sport_sante_score),

    critalim_sante_z =
      z_score(critalim_sante_score),

    critalim_nutrition_z =
      z_score(critalim_nutrition_score)
  )

```

### Trasformations indicateurs élementaires et dummies en facteurs pour ACM

```{r}

data_acm <- data_indic %>%
  mutate(
    across(
      ends_with("_i"),
      ~ factor(.x, levels = c(0, 1), labels = c("Non", "Oui"))
    ),
    across(
      ends_with("_d"),
      ~ factor(.x, levels = c(0, 1), labels = c("Non", "Oui"))
    )
  )


```



#### WIP : Autres variables

```{r}
data <- data %>%
  mutate(MULTIPRAT = as.integer(
    rowSums(across(starts_with("PRATSF"), ~ . == "1"), na.rm = TRUE) > 1
  ))

data <- data %>%
  mutate(
    alimdetforce = as.factor(
      case_when(
        DETFO1 == "A2" |
        DETFO2 == "A2" |
        DETFO3 == "A2" ~ "Oui",
        is.na(DETFO1) &
          is.na(DETFO2) &
          is.na(DETFO3) ~ NA_character_,
        TRUE ~ "Non"
      )
    ),
    
    alimdetsante = as.factor(
      case_when(
        DETSAN1 == "AO02" |
        DETSAN2 == "AO02" |
        DETSAN3` == "AO02" ~ "Oui",
        
        is.na(DETSAN1) &
          is.na(DETSAN2) &
          is.na(DETSAN3) ~ NA_character_,
        
        TRUE ~ "Non"
      )
    )
  )


data$mesure_multi <- ifelse(
  !is.na(data$D_mesure_corps) &
    !is.na(data$D_mesure_hygiene_vie) &
    !is.na(data$D_mesure_nutrition) &
    data$D_mesure_corps == 1 &
    data$D_mesure_hygiene_vie == 1 &
    data$D_mesure_nutrition == 1,
  1, 0
)

multicomplements et score opt_regspe + nb ?


data <- data %>%
  mutate(
    comportements_troubles = if_else(
      rowSums(
        across(c(`ED[SQ002]`, `ED[SQ003]`, `ED[SQ004]`),
               ~ . == "Oui"),
        na.rm = TRUE
      ) > 0,
      "Oui",
      "Non"
    )
  )

  
## Recodage de data$OBJNUTP en data$OBJNUTP_INTER
data <- data %>%
  mutate(
    OBJNUTP_INTER = as.numeric(`OBJNUT[SQ002]`),
    
    OBJNUTP_INTER = case_when(
      is.na(`OBJNUT[SQ002]`) ~ NA_character_,
      `OBJNUT[SQ002]`>= 40 & `OBJNUT[SQ002]`< 100 ~ "70-100",
      `OBJNUT[SQ002]` >= 100 & `OBJNUT[SQ002]`<= 150 ~ "100-150",
      `OBJNUT[SQ002]` > 150 ~ "+de150"
    )
  )

data <- data %>%
  mutate(
    OBJNUTP = case_when(
      is.na(OBJNUTP) ~ NA_real_,
      OBJNUTP > 2000 ~ NA_real_,
      TRUE ~ OBJNUTP
    ),
    
    protsurpoids = case_when(
      is.na(OBJNUTP) | is.na(POIDS) | POIDS == 0 | POIDS > 150 ~ NA_real_,
      TRUE ~ OBJNUTP / POIDS
    )
  )

data <- data %>%
  mutate(
    protsurpoids_classe = case_when(
      is.na(protsurpoids) ~ NA_character_,
      
      protsurpoids < 1 ~ "<1",
      protsurpoids >= 1 & protsurpoids < 1.5 ~ "1-1,5",
      protsurpoids >= 1.5 & protsurpoids <= 2 ~ "1,5-2",
      protsurpoids > 2 ~ "2+"
    )
  )

data <- data |>
  mutate(
    proteines_viande_rouge = if_else(
      `ALIM[SQ004]` == "Oui",
      "Oui",
      "Non",
      missing = "Non"
    ),
    
    proteines_viande_blanche = if_else(
      `ALIM[SQ005]` == "Oui",
      "Oui",
      "Non",
      missing = "Non"
    ),
    
    viande = if_else(
      `ALIM[SQ004]` == "Oui"|
        `ALIM[SQ005]` == "Oui",
      "Oui",
      "Non",
      missing = "Non"
    ),
    
    proteines_animales = if_else(
      `ALIM[SQ004]` == "Oui" |
        `ALIM[SQ005]` == "Oui" |
        `ALIM[SQ003]` == "Oui" |
        `ALIM[SQ022]` == "Oui",
      "Oui",
      "Non",
      missing = "Non"
    ),
    
    proteines_tout = if_else(
      `ALIM[SQ004]` == "Oui" |
        `ALIM[SQ005]` == "Oui" |
        `ALIM[SQ003]` == "Oui" |
        `ALIM[SQ022]` == "Oui" |
        `ALIM[SQ006]` == "Oui",
      "Oui",
      "Non",
      missing = "Non"
    ),
    
    nb_produits_prot = rowSums(
      across(
        c(
          `ALIM[SQ004]`,
          `ALIM[SQ005]`,
          `ALIM[SQ003]`,
          `ALIM[SQ022]`,
          `ALIM[SQ006]`
        ),
        ~ .x == "Oui"
      ),
      na.rm = TRUE
    ),
    
    multiprot = if_else(
      nb_produits_prot > 1,
      "Oui",
      "Non"
    )
  )

data <- data |>
  mutate(
    
    # repas complet :
    # protéines + aliment de base + accompagnement
    
    repas_complet = if_else(
      proteines_tout == "Oui" &
        `ALIM[SQ001]` == "Oui" &
        (
          `ALIM[SQ006]` == "Oui" |
            `ALIM[SQ020]` == "Oui"
        ),
      "Oui",
      "Non",
      missing = "Non"
    ),
    
    # sucre / salé
    
    sucre_sale = if_else(
      `ALIM[SQ014]` == "Oui" |
        `ALIM[SQ021]` == "Oui",
      "Oui",
      "Non",
      missing = "Non"
    )

## Recodage de data$`ALIM[SQ001]` en data$legumes
data$legumes <- data$`ALIM[SQ001]` |>
  fct_recode(
    NULL = "N/A"
  )




```

# Analyse : construction des espaces sociales 


## Alimentation

```{r}
mca_alimentation <- speMCA(Music[3:nrow(Music), 1:4], excl = c(3, 6, 9, 12))
mca$supi <- indsup(mca, Music[1:2, 1:4])
mca$supv <- speMCA_varsup(mca, Music[3:nrow(Music), 5:6])
explor(mca)

```


## Sport 

```{r}
mca_sport
```


## Force 
```{r}
mc Force a_force
```


## Sanitaire
```{r}
mca_sanitaire
```


## Global 
```{r}
mca_global
```


## Parallèle travail pratiques culturelles 

De manière analogue au travail de X et Y, cette partie est consacréà la mesure de l'homologie des differents espaces sociaux construits

```{r}

```

## Parallèle démarche Maël Guinsberger 


```{r}

```

#III. Exploitation échelles de Linkert

## A. Représentations et attitudes envers la santé

a decouper en deux + VOIR COMMENT GERER NA et ne souhaite pas répondre

```{r}


modalites <- c(
  "AO01" = "Pas du tout d'accord",
  "AO02" = "Plutôt pas d'accord",
  "AO04" = "Plutôt d'accord",
  "AO05" = "Tout à fait d'accord",
  "AO06" = "Ne sait pas / ne souhaite pas répondre"
)

data <- data |>
  mutate(
    across(
      starts_with("OPSA1"),
      ~ factor(
        .x,
        levels = names(modalites),
        labels = unname(modalites),
        ordered = TRUE
      )
    )
  )

data <- data |>
  labelled::set_variable_labels(
    OPSA1sq001 = "Je vais voir le medecin uniquement si je suis malade/bléssé.e",
    OPSA1sq002 = "Il est toujours bon pour la santé de faire du sport",
    OPSA1sq003 = "Le fait de progresser ou d'avoir de bons résultats sportifs indique un bon état de santé",
    OPSA1sq004 = "Je fais confiance aux médecins",
    OPSA1sq005 = "Contrôler son poids est une question de discipline",
    OPSA1sq006 = "Une mauvaise santé se manifeste par des sensations physiques désagréables",
    OPSA1sq009 = "Quand je suis malade ou que j'ai des douleurs, je vais m'entrainer",
    OPSA1sq007 = "Tant qu'une douleur n'empêche pas de réaliser ses activités quotidiennes, il ne faut pas s'inquiéter",
    OPSA1sq008 = "Ce n'est pa bien de se plaidre de sa santé car c'est pire pour d'autres"
  )


data_num <- data |>
  mutate(
    across(
      starts_with("OPSA1"),
      ~ case_when(
        .x == "Pas du tout d'accord" ~ -3,
        .x == "Plutôt pas d'accord" ~ -1,
        .x == "Plutôt d'accord" ~ 1,
        .x == "Tout à fait d'accord" ~ 3,
        TRUE ~ NA_real_
      )
    )
  )

data_num <- data_num |>
  labelled::set_variable_labels(
    OPSA1sq001 = "Je vais voir le medecin uniquement si je suis malade/bléssé.e",
    OPSA1sq002 = "Il est toujours bon pour la santé de faire du sport",
    OPSA1sq003 = "Le fait de progresser ou d'avoir de bons résultats sportifs indique un bon état de santé",
    OPSA1sq004 = "Je fais confiance aux médecins",
    OPSA1sq005 = "Contrôler son poids est une question de discipline",
    OPSA1sq006 = "Une mauvaise santé se manifeste par des sensations physiques désagréables",
    OPSA1sq009 = "Quand je suis malade ou que j'ai des douleurs, je vais m'entrainer",
    OPSA1sq007 = "Tant qu'une douleur n'empêche pas de réaliser ses activités quotidiennes, il ne faut pas s'inquiéter",
    OPSA1sq008 = "Ce n'est pa bien de se plaidre de sa santé car c'est pire pour d'autres"
  )

list(

  # Tableau des pourcentages
  data |>
    tbl_likert(
      include = starts_with("OPSA1")
    ),

  # Tableau des moyennes et écarts-types
  data_num |>
    tbl_wide_summary(
      statistic = c("{mean}", "{sd}"),
      type = ~ "continuous",
      include = starts_with("OPSA1"),
      digits = ~ 1
    )

) |>
  tbl_merge(tab_spanner = FALSE)

data |>
  gglikert_stacked(
    include = starts_with("OPSA1"),
    sort = "descending"
  ) +
  guides(fill = guide_legend(nrow = 2))


```

## B. Représentations et attitude envers la force physique

```{r}

{r}
library(ggstats)
library(gtsummary)

modalites <- c(
  "AO01" = "Pas du tout d'accord",
  "AO02" = "Plutôt pas d'accord",
  "AO04" = "Plutôt d'accord",
  "AO05" = "Tout à fait d'accord",
  "AO06" = "Ne sait pas / ne souhaite pas répondre"
)

data <- data |>
  mutate(
    across(
      starts_with("OPFO1"),
      ~ factor(
        .x,
        levels = names(modalites),
        labels = unname(modalites),
        ordered = TRUE
      )
    )
  )

data <- data |>
  labelled::set_variable_labels(
    OPFO1sq002 = "Je suis fier·e d'être fort·e",
    OPFO1sq004 = "Les muscles reflètent bien la force de quelqu'un",
    OPFO1sq008 = "Certaines personnes sont naturellement plus fortes physiquement que d'autres",
    OPFO1sq009 = "Faire un travail exigeant physiquement demande plus de force que de pratiquer un sport de force",
    OPFO1sq016 = "Les femmes sont naturellement moins fortes que les hommes",
    OPFO1sq019 = "Il est important d'être fort·e pour protéger ses proches",
    OPFO1sq024 = "Se doper est nécessaire pour atteindre le haut niveau dans les sports de force",
    OPFO1sq027 = "Se doper de façon contrôlée et modérée est sûr",
    OPFO1sq028 = "Être fort·e physiquement m'aide à être séduisant·e"
  )



data_num <- data |>
  mutate(
    across(
      starts_with("OPFO1"),
      ~ case_when(
        .x == "Pas du tout d'accord" ~ -3,
        .x == "Plutôt pas d'accord" ~ -1,
        .x == "Plutôt d'accord" ~ 1,
        .x == "Tout à fait d'accord" ~ 3,
        TRUE ~ NA_real_
      )
    )
  )

data_num <- data_num |>
  labelled::set_variable_labels(
  OPFO1sq002 = "Je suis fier·e d'être fort·e",
    OPFO1sq004 = "Les muscles reflètent bien la force de quelqu'un",
    OPFO1sq008 = "Certaines personnes sont naturellement plus fortes physiquement que d'autres",
    OPFO1sq009 = "Faire un travail exigeant physiquement demande plus de force que de pratiquer un sport de force",
    OPFO1sq016 = "Les femmes sont naturellement moins fortes que les hommes",
    OPFO1sq019 = "Il est important d'être fort·e pour protéger ses proches",
    OPFO1sq024 = "Se doper est nécessaire pour atteindre le haut niveau dans les sports de force",
    OPFO1sq027 = "Se doper de façon contrôlée et modérée est sûr",
    OPFO1sq028 = "Être fort·e physiquement m'aide à être séduisant·e"
  )

list(

  # Tableau des pourcentages
  data |>
    tbl_likert(
      include = starts_with("OPFO1")
    ),

  # Tableau des moyennes et écarts-types
  data_num |>
    tbl_wide_summary(
      statistic = c("{mean}", "{sd}"),
      type = ~ "continuous",
      include = starts_with("OPFO1"),
      digits = ~ 1
    )

) |>
  tbl_merge(tab_spanner = FALSE)

data |>
  gglikert_stacked(
    include = starts_with("OPFO1"),
    sort = "descending"
  ) +
  guides(fill = guide_legend(nrow = 2))

data |>
  filter(!is.na(GEN_DIC)) |>
  gglikert(
    include = starts_with("OPFO1"),
    y = "GEN",
    facet_rows = vars(.question),
    facet_label_wrap = 50
  ) +
  guides(fill = guide_legend(nrow = 2))

```

# IV. Dictionnaire des variables
```{r}

```


# V. Présentation de l'échantillon 

```{r}

```

